【裁判字號】    97,重訴,36
【裁判日期】    970805
【裁判案由】    毒品危害防制條例
【裁判全文】
臺灣高雄地方法院刑事判決              97年度重訴字第36號
公  訴  人  臺灣高雄地方法院檢察署檢察官
被      告  己○○
                    （現於羈押台灣高雄看守所）
選任辯護人  吳澄潔律師
            許龍升律師
被      告  丙○○
選任辯護人  鍾義律師
被      告  乙○○
指定辯護人  張永昌律師
被      告  丁○○
            甲○○
上二人共同
選任辯護人  黃政雄律師
上列被告等因違反毒品危害防制條例案件，經檢察官提起公訴（
96年度偵字第20485 號），本院判決如下：
    主  文
己○○共同製造第二級毒品，累犯，處有期徒刑拾伍年，併科罰
金新臺幣伍拾萬元，罰金如易服勞役，以新臺幣貳仟元折算壹日
，如附表四編號二、三，附表一編號三至五、七、十至十四、十
六、二十四，附表二編號九、十一所示之物，均沒收銷燬之，如
附表一編號一、六、八、九、十五、二十二、二十三、二十六、
二十八、二十九、三十二，附表三編號五、十四至十六；附表一
編號十七至二十一、二十五、三十三、三十四，附表二編號四、
八、十二、十三、十五、二十七、三十一、三十三、三十七、三
十九，附表三編號三及附表六所示之物，均沒收之。又共同製造
第二級毒品未遂，累犯，處有期徒刑拾陸年，如附表二編號二、
三、五、七、十、十四、十六至二十三、二十五、二十九、三十
、三十二、三十八、四十、四十一、四十三；附表一編號十七至
二十一、二十五、三十三、三十四，附表二編號四、八、十二、
十三、十五、二十七、三十一、三十三、三十七、三十九，附表
三編號三及附表六所示之物，均沒收之。應執行有期徒刑參拾年
，併科罰金新臺幣伍拾萬元，罰金如易服勞役，以新臺幣貳仟元
折算壹日，如附表四編號二、三，附表一編號三至五、七、十至
十四、十六、二十四，附表二編號九、十一所示之物，均沒收銷
燬之，如附表一編號一、六、八、九、十五、二十二、二十三、
二十六、二十八、二十九、三十二，附表三編號五、十四至十六
；附表二編號二、三、五、七、十、十四、十六至二十三、二十
五、二十九、三十、三十二、三十八、四十、四十一、四十三；
附表一編號十七至二十一、二十五、三十三、三十四，附表二編
號四、八、十二、十三、十五、二十七、三十一、三十三、三十
七、三十九，附表三編號三及附表六所示之物，均沒收之。
丙○○共同製造第二級毒品，處有期徒刑肆年貳月，如附表四編
號二、三，附表一編號三至五、七、十至十四、十六、二十四，
附表二編號九、十一所示之物，均沒收銷燬之，如附表一編號一
、六、八、九、十五、二十二、二十三、二十六、二十八、二十
九、三十二，附表三編號五、十四至十六；附表一編號十七至二
十一、二十五、三十三、三十四，附表二編號四、八、十二、十
三、十五、二十七、三十一、三十三、三十七、三十九，附表三
編號三及附表六所示之物，均沒收之。又共同製造第二級毒品未
遂，處有期徒貳年肆月，如附表二編號二、三、五、七、十、十
四、十六至二十三、二十五、二十九、三十、三十二、三十八、
四十、四十一、四十三；附表一編號十七至二十一、二十五、三
十三、三十四，附表二編號四、八、十二、十三、十五、二十七
、三十一、三十三、三十七、三十九，附表三編號三及附表六所
示之物，均沒收之。應執行有期徒刑陸年肆月，如附表四編號二
、三，附表一編號三至五、七、十至十四、十六、二十四，附表
二編號九、十一所示之物，均沒收銷燬之，如附表一編號一、六
、八、九、十五、二十二、二十三、二十六、二十八、二十九、
三十二，附表三編號五、十四至十六；附表二編號二、三、五、
七、十、十四、十六至二十三、二十五、二十九、三十、三十二
、三十八、四十、四十一、四十三所示之物；附表一編號十七至
二十一、二十五、三十三、三十四，附表二編號四、八、十二、
十三、十五、二十七、三十一、三十三、三十七、三十九，附表
三編號三及附表六所示之物，均沒收之。
乙○○共同製造第二級毒品未遂，處有期徒刑貳年肆月，如附表
二編號二、三、五、七、十、十四、十六至二十三、二十五、二
十九、三十、三十二、三十八、四十、四十一、四十三；如附表
一編號十七至二十一、二十五、三十三、三十四，附表二編號四
、八、十二、十三、十五、二十七、三十一、三十三、三十七、
三十九，附表三編號三及附表六所示之物，均沒收之。
丁○○共同製造第二級毒品未遂，累犯，處有期徒刑伍年伍月，
如附表二編號二、三、五、七、十、十四、十六至二十三、二十
五、二十九、三十、三十二、三十八、四十、四十一、四十三；
如附表一編號十七至二十一、二十五、三十三、三十四，附表二
編號四、八、十二、十三、十五、二十七、三十一、三十三、三
十七、三十九，附表三編號三及附表六所示之物，均沒收之。
甲○○共同製造第二級毒品未遂，處有期徒刑參年捌月，如附表
二編號二、三、五、七、十、十四、十六至二十三、二十五、二
十九、三十、三十二、三十八、四十、四十一、四十三；附表一
編號十七至二十一、二十五、三十三、三十四，附表二編號四、
八、十二、十三、十五、二十七、三十一、三十三、三十七、三
十九，附表三編號三及附表六所示之物，均沒收之。
己○○、乙○○其他被訴部分均無罪。
    事  實
一、己○○前因毒品案件，經臺灣屏東地方法院以94年度簡字第
    1184號判處有期徒刑6 月確定，並於民國94年12月30日徒刑
    易科罰金執行完畢；丁○○前因竊盜案件，經臺灣屏東地方
    法院以93 年 度易字第114 號判處有期徒刑1 年確定，並於
    93年12月3 日縮刑期滿執行完畢。
二、己○○、丙○○（綽號「大象」）、乙○○（綽號「師仔」
    ）、楊宗霖（原名楊文男，綽號「文南」、「長腳」），均
    明知甲基安非他命係屬毒品危害防制條例第2 條第2 項所列
    之第二級毒品，不得製造，己○○、丙○○、乙○○竟仍基
    於製造甲基安非他命之犯意聯絡，另己○○與楊宗霖共同謀
    議，由己○○、丙○○、乙○○製造甲基安非他命，楊宗霖
    則提供掩護。謀議既定，由熟悉製造技術之己○○擔任首謀
    ，先指示擔任渠助手之乙○○、丙○○二人，於96年7 月12
    日前三、四個月起陸續添購氯仿、鹽酸、硫酸、乙醚、丙酮
    、活性炭等化學藥品，並購買陶瓷漏斗、加氫反應器（即俗
    稱之搖台）、大型冰箱、氫氣鋼瓶、瓦斯爐、真空馬達等製
    造甲基安非他命所需之相關器材設備。己○○並於96年6 月
    間某日，自年籍姓名不詳綽號「阿財」之大陸地區人民取得
    製造原料鹽酸麻黃素。己○○為免遭治安機關查獲，另指示
    乙○○向不知情之劉建弘以新臺幣（下同）13萬元購買車牌
    號碼ZF－4649之小貨車，並由楊宗霖提供其胞弟即不知情之
    楊富翔作為登記名義人（無證據足認其借名登記未得楊富翔
    之同意），於96年6 月29日辦畢過戶登記，渠等為掩人耳目
    ，並在該車斗旁漆上「資源回收車」等字樣，欲供載運製造
    甲基安非他命之化學物品或器材。己○○再指示丙○○出面
    承租位於高雄市○○○路378 號之6 、27樓（租期自96年7
    月1 日至98年6 月30日）、高雄市○○區○○路110 巷2弄3
    號（租期自96年6 月1 日至97年5 月31日），及由楊宗霖及
    丙○○共同出面承租高雄市○○區○○街1 號（租期自96年
    6 月1 日至97年5 月31日）、另由不知情之王盛琴承租高雄
    市○○○路29號6 樓之1 等房屋，以便隨時選定作為製造甲
    基安非他命及置放相關製造工具之場所。並依己○○與楊宗
    霖之謀議，將ZF－4649之小貨車之車籍資料及高雄市○○○
    路378 號之6 、27樓、高雄市○○區○○路11 0巷2 弄3 號
    、高雄市○○區○○街1 號等製造處所之租賃契約書，由楊
    宗霖藏放其位於高雄市前鎮區○○○路223 號10樓之住所。
    己○○、丙○○、乙○○等人，於96年6 月間某日，在高雄
    市○○區○○街1 號，經由己○○指示丙○○、乙○○將相
    關製造工具搬運至該處，由己○○以附件所示之方法製造甲
    基安非他命，製造完成第二級毒品甲基安非他命晶體淨重合
    計146.82公克（此部分事實，乙○○、楊宗霖未經起訴）。
    己○○並將上開製成之甲基安非他命，藏置於高雄市○○○
    路29號6 樓之1 。
三、甲○○、丁○○、楊進發（綽號「木瓜」）及綽號「小胖」
    之年籍姓名不詳成年男子，均明知甲基安非他命係屬毒品危
    害防制條例第2 條第2 項所列之第二級毒品，不得製造；己○○、丙○○、乙○○、楊宗霖承前述之犯意聯絡，並與甲○○、丁○○、「小胖」基於製造甲基安非他命之犯意聯絡
    ，另楊進發（另案審結）明知己○○、丙○○、乙○○、楊
    宗霖、甲○○、丁○○、「小胖」等人係在製造甲基安非他
    命，亦基於幫助製造甲基安非他命之犯意，自96年5 月16日
    起以30萬元之代價，提供位於高雄縣美濃鎮山區人煙稀少、
    不易查覺之大型農舍（址設高雄縣美濃鎮泉源6 號），以供
    置放相關器具設備及製造甲基安非他命之用，並陸續由丙○○、乙○○載運製造甲基安非他命之化學藥品及器具前往上
    址。又於96年7 月11日中午，己○○另指示丁○○駕駛丁○○所有之自小貨車將製造甲基安非他命所需之十餘桶以藍色
    塑膠桶盛裝之化學藥品載運至上述址設高雄縣美濃鎮泉源6
    號之大型農舍內，再於翌日（12日）中午12時許，己○○於
    行動電話中以「要去給你請了」、「朋友在那裡嗎？」、「
    你叫他們桌子放的菜煮一煮，要去吃了」等暗語通知楊進發
    ，將去高雄縣美濃鎮泉源6 號之農舍製造甲基安非他命後，
    夥同乙○○、丙○○、丁○○、甲○○及綽號「小胖」之男
    子，一同前往上開農舍，由在場之乙○○、丙○○、丁○○
    、甲○○及「小胖」聽從己○○之指示，搬運化學原料或調
    配藥劑，而開始以附件所示方法著手製造甲基安非他命。迄
    同日晚間9 時許，已完成製造甲基安非他命第一階段之氯化
    製程，而得氯假麻黃素13包（淨重116 公斤），渠等因警覺
    附近有查緝人員埋伏，己○○遂與乙○○及丙○○共乘車牌
    號碼5200－MF之自小客車，甲○○、丁○○及綽號「小胖」
    之男子則另乘車牌號碼WM－5167之小貨車先後離開，而在場
    埋伏之員警見狀後隨即在該處唯一之出入口即高雄縣美濃鎮
    ○○路109 巷產業道路上，以現行犯將己○○、乙○○、丙○○、甲○○及丁○○等五人逮捕，綽號「小胖」之男子則
    趁隙逃匿。員警當場在乙○○所駕駛之車牌號碼5200-MF 白
    色轎車內查獲氯假麻黃素13包（淨重116 公斤），並於蘇葳
    楨之帶同下前往高雄縣美濃鎮泉源6 號大型農舍內搜索，當
    場查獲如附表二所示之物（附表二編號43之物即上述氯假麻
    黃素13包）。員警另於96年7 月13日，分別前往高雄市前鎮
    區○○○路378 號26樓之8 、高雄市○○○路29號6 樓之1
    、高雄市○○區○○路110 巷2 弄3 號、高雄市左營區○○○路278 號3 樓之3 等處實施搜索，復分別在高雄市前鎮區
    ○○○路37 8號26樓之8 大樓下己○○承租之停車位上，查
    扣己○○之女友王盛琴名義所購買之車牌號碼3097-UM 黑色
    轎車乙輛，之後於96年7 月16日，並在該車前座查獲現金42
    0 萬元；在高雄市○○○路29號6 樓之1 己○○以王盛琴名
    義承租之住處，亦查獲如附表四所示之物；在高雄市○○區
    ○○路110 巷2 弄3 號內查獲如附表三所示之物；在高雄市
    左營區○○○路278 號3 樓之3 己○○與王盛琴之住處廚房
    水槽下方隱密處查獲現金628 萬8000元及上開製毒場所之鑰
    匙共18把（起訴書誤載為21把）。員警復於96年7 月19日，
    在乙○○之供述及帶同下，前往己○○指示丙○○所承租之
    高雄市○○○路378 號之6 、27樓之屋內實施搜索，復在屋
    內查獲如附表一所示之物；員警另前往綽號「文南」之楊宗
    霖位於高雄市前鎮區○○○路223 號10樓住處之臥室衣櫥裏
    ，查獲「高雄市○○○路378 號之6 、27樓」、「高雄市○○路110 巷2 弄3 號」、「高雄市○○街1 號」等製毒場所
    之房屋租賃契約3 份及己○○為逃避查緝、以5R-7541 廢棄
    車牌偽裝所駕駛之黑色休旅車原始車牌1985-PZ 2 面（起訴
    書誤載為1 面）及該車牌號碼ZF-4649 之小貨車車籍資料乙
    份（車主登記為楊宗霖之胞弟楊富翔）及現金89萬4000元。
    員警另在丙○○友人謝順助之提供下，扣得己○○指示丙○○訂製加氫反應器之便條紙乙份，再前往位於高雄市○鎮區
    ○○路127 號之「亦宸工程行」內，查扣己○○委託訂製之
    加氫反應器乙座。員警又依丙○○之供述，於96年7 月23日
    ，前往其不知情之友人蔡士溢、蔡明璋等人分別位於高雄縣
    鳳山市○○街87號、高雄市前鎮區○○○路109 號等處住處
    執行搜索，因而在蔡士溢位於高雄縣鳳山市○○街87號住處
    內，查扣自己○○先前租賃之高雄市○○○路378 號之6 、
    2 7 樓所運出之抽風機、抽風管、磅秤等物；另在蔡明璋位
    於高雄市前鎮區○○○路109 號之住所內，查扣自高雄市○○○路378 號之6 、27樓所運出裝有長方形塑膠盆之袋子6
    大袋。另於96年7 月24日，扣得由高雄市○○○路378 號輝
    皇時代大樓管理室所提供之鹽酸、化學藥品；再依據丙○○
    之供述，前往屏東縣鹽埔鄉○○村○○路9-5 號查扣使用過
    之化學配料空桶乙批，始偵破上情。
四、案經法務部調查局台北市調查處移送臺灣高雄地方法院檢察
    署檢察官偵查起訴。
    理  由
壹、程序方面：
一、合併調查證據及辯論部分：
(一)按於第一審辯論終結前，得就與本案相牽連之犯罪或本罪之
    誣告罪，追加起訴；追加起訴，得於審判期日以言詞為之；
    一人犯數罪者，數人共犯一罪或數罪者，均為相牽連之案件
    ；法院認為適當時，得依職權或當事人或辯護人之聲請，以
    裁定將共同被告之調查證據或辯論程序分離或合併，刑事訴
    訟法第265 條、第7條 第1 款、第2 款、第287 條之1 第1
    項分別定有明文。
(二)查本案被告己○○、乙○○、丙○○、甲○○、丁○○經檢
    察官提起公訴後（96年度偵字第20485 號），於本院97年度
    重訴字第36號審理中，檢察官另以數人共犯一罪或數罪之相
    牽連案件之事由，追加起訴共同共犯楊宗霖、黃明富、楊進
    發（97年度偵字第2171號），並就96年5 月以前之製造或販
    賣甲基安非他命之部分，分別於本院97年4 月18日及同年7
    月8 日審判期日以言詞追加起訴共同被告己○○、乙○○、
    楊宗霖，及以書面追加起訴共同共犯楊宗霖（97年度蒞追字
    第11號），上開三案並經本院分別分案以97年度重訴字第39
    號、第37號、第38號審理。基於上開四案之證據方法共通，
    各當事人及辯護人所聲請調查之證據亦大致相同，故為訴訟
    經濟計，本院乃諭知四案合併調查證據及辯論，合先敘明。
二、證據能力之認定
(一)關於高雄市○○○路378 號之6 、27樓之搜索扣押部分。
    緣被告己○○辯護人主張員警對於高雄市○○○路378 號之
    6 、27樓處所所執行之搜索扣押，並無搜索票，亦無檢察官
    出具之逕行搜索指揮書，雖經被告乙○○同意執行搜索，但
    被告乙○○無同意搜索之權，故上開之搜索扣押並不合法，
    其所押扣之證物及繼而對證物所為鑑定之鑑定書，均無證據
    能力云云。按「檢察官於偵查中確有相當理由認為情況急迫
    ，非迅速搜索，二十四小時內證據有偽造、變造、湮滅或隱
    匿之虞者，得逕行搜索，或指揮檢察事務官、司法警察官或
    司法警察執行搜索，並層報檢察長。」、「前二項搜索，由
    檢察官為之者，應於實施後三日內陳報該管法院；由檢察事
    務官、司法警察官或司法警察為之者，應於執行後三日內報
    告該管檢察署檢察官及法院。法院認為不應准許者，應於五
    日內撤銷之。」刑事訴訟法第131 條第2 項、第3 項分別定
    有明文。經查，臺灣高雄地方法院檢察署檢察官於本案偵查
    中，因有相當理由認為非迅速搜索，24小時內本案證據有偽
    造、變造、湮滅或藏匿之虞，故指揮法務部調查局臺北市調
    查處調查員執行搜索，並於執行完畢後3 日內陳報本院，經
    本院審核無誤後，准予備查在案，有法務部調查局高雄縣調
    查站緝毒組公務電話紀錄（因本案係由調查局臺北市調查處
    調查員於高雄縣、市偵辦，故借用高雄縣調查站公務電話紀
    錄登載）、本院96年7 月30日雄院隆刑世96急搜24字第3727
    6 號函在卷可參（96逕搜18號卷；96急搜24號卷）。本院審
    酌依當時被告乙○○所供，被告己○○將製毒工具分藏數處
    ，以逃避查緝，而高雄市○○○路378 號之6 、27樓為其中
    一處，且96年7 月12日捕獲被告己○○等人時，尚有共犯「
    小胖」一人趁隙逃逸，該「小胖」有對上開處所內之犯罪證
    據，加以偽造、變造、湮滅或藏匿之虞，足認本案偵查檢察
    官確有相當理由認為情況急迫，而有為緊急搜索之必要。雖
    於上開處所之搜索扣押筆錄中記載，該次搜索經受搜索人即
    被告乙○○同意執行搜索，而被告乙○○證稱其未經被告己○○授權得自由進入上開處所，被告己○○辯護人因此主張
    該次搜索為違法搜索云云，惟上開處所之鑰匙，由被告乙○○藏匿於該處屋外電梯口旁的緊急照明燈上面，此經被告乙○○於警詢中供明在卷（警二卷86頁），並有96年7 月11日
    13時55分被告乙○○以「0000000000」行動電話與使用「00
    00000000」行動電話之己○○間通訊監察錄音譯文附卷可參
    。既被告乙○○得使用藏匿之鑰匙進入該處所，則其是否無
    同意搜索之權，即非無疑；況該次搜索合於刑事訴訟法第13
    1 條第2 項所規定之緊急搜索，已詳如上述，縱謂被告乙○○無同意該次搜索之權，亦無妨於該次緊急搜索之合法性。
    是上開搜索為合法，因而所扣押之證物，及法務部調查局、
    高雄醫學大學附設中和紀念醫院對於所扣證物行鑑定後所出
    具之鑑定書，應均有證據能力；被告己○○辯護人主張上開
    搜索不合法，所扣押之證物及所得鑑定書均無證據能力云云
    ，應非可採。
(二)關於被告丙○○、乙○○、甲○○、丁○○在調查站之陳述
    ，對於被告己○○應無證據能力部分。
    按被告以外之人，於審判外之言詞或書面陳述，除法律有規
    定者外，不得作為證據；又被告以外之人（包括證人、鑑定
    人、告訴人、被害人及共同被告等）於檢察事務官、司法警
    察官或司法警察調查中所為之陳述，與審判中不符時，其先
    前之陳述具有較可信之特別情況，且為證明犯罪事實存否所
    必要者，得為證據，刑事訴訟法第159 條第1 項、第159 條
    之2 分別定有明文。是被告以外之人於司法警察（官）調查
    中所為之陳述，依刑事訴訟法第159 條第1 項規定，係屬傳
    聞證據，原則上無證據能力，惟如該陳述與審判中不符時，
    其先前之陳述具有較可信之特別情況，且為證明犯罪事實存
    否所必要者，依同法第159 條之2 規定（即刑事訴訟法第15
    9 條第1 項所指之「除法律有規定者外」），始例外認為有
    證據能力；如該陳述與審判中相符時，因該陳述並不符合刑
    事訴訟法第159 條之2 有關傳聞例外之規定，故不得作為認
    定本案犯罪事實有無之證據，此時，當以其於審判中之陳述
    作為證據。另所謂「前後陳述不符」之要件，應就前後階段
    之陳述進行整體判斷，以決定其間是否具有實質性差異，惟
    無須針對全部陳述作比較，陳述之一部分有不符，亦屬之，
    合先敘明。關於被告丙○○、乙○○、甲○○、丁○○於調
    查站之陳述部分，因屬審判外之陳述，對被告己○○而言，
    為傳聞證據；惟就被告丙○○、乙○○、甲○○、丁○○上
    開陳述整體而言，核與其等在本院審判中關於被告己○○部
    分之證述，大致相符，是被告丙○○、乙○○、甲○○、丁○○於警詢中之陳述並不符合刑事訴訟法第159 條之2 有關
    傳聞例外之規定，不得作為認定本案中被告己○○犯罪事實
    有無之證據，對於被告己○○並無證據能力，此時，當以被
    告丙○○、乙○○、甲○○、丁○○於審判中之證述作為證
    據。
(三)按被告以外之人於審判外之言詞或書面陳述，除法律有規定
    者外，不得作為證據，刑事訴訟法第159 條第1 項定有明文
    。然被告以外之人於審判外之陳述，雖不符刑事訴訟法第15
    9 條之1 至第159 條之4 之規定，而經當事人於審判程序同
    意作為證據，或當事人、代理人、辯護人知有第159 條第1
    項之情形，而未於言詞辯論終結前聲明異議者，法院審酌該
    言詞陳述或書面陳述作成時之情況，認為適當者，亦得為證
    據，刑事訴訟法第159 條之5 亦定有明文。除上述證據外，
    本判決所引用之證據資料（詳後引證據），其中傳聞證據部
    分，縱無刑事訴訟法第159 條之1 至第159 條之4 或其他規
    定之傳聞證據例外情形，亦因被告、辯護人、檢察官或同意
    可作為證據使用，或未聲明異議，依刑事訴訟法第159 條之
    5 第1 項、第2 項之規定，本院審酌該證據作成之情況，認
    為適當，應得為證據。
貳、實體方面
一、訊據被告己○○、丙○○、乙○○固坦承由被告己○○指示
    被告丙○○或乙○○購買如扣案之化學原料或器具，並搬運
    或放置在被告己○○指定地點，且於96年7 月12日中午許與
    被告丁○○及甲○○、綽號「小胖」之男子，共同在高雄縣
    美濃鎮泉源6號 之大型農舍內，並依被告己○○之指示分工
    將現場之原料及化學藥劑攪拌製成當晚為警所查扣之13包成
    品即氯假麻黃素之事實；又被告己○○、丁○○坦承在同年
    7 月11日中午，由被告己○○指示被告丁○○將十餘桶以藍
    色塑膠桶盛裝之化學藥劑載運至上址之農舍之事實；另被告
    丙○○、乙○○均坦承有依被告己○○之指示，購買並搬運
    各項製造甲基安非他命之工具及原料至被告己○○指示之處
    所，及曾看見被告己○○煮類似「冬瓜茶」液體，且該類似
    「冬瓜茶」液體於冷卻後，會出現白色結晶物之事實；被告
    己○○另坦承其於96年6 月間，自年籍姓名不詳綽號「阿財
    」之大陸地區人民取得製毒原料鹽酸麻黃素一節，惟被告等
    均矢口否認有何製造或販賣甲基安非他命之犯行。被告己○○辯稱：其不會製造甲基安非他命，其係受綽號「阿財」之
    大陸朋友委託製造鹽酸麻黃素，另辯護人則以：於上述高雄
    縣美濃鎮泉源6號 之扣押物，僅為製造甲基安非他命第一階
    段之氯化過程之中間產物：氯假麻黃素，故被告己○○行為
    僅為製造甲基安非他命未遂等語，為被告己○○辯護。被告
    丙○○辯稱：其不知被告己○○所為係在製造甲基安非他命
    ，被告己○○係稱所製造者為管制藥品云云。被告乙○○辯
    稱：其僅係依被告己○○之指示而搬運各項化學原料及工具
    ，其不知被告己○○所製造者為甲基安非他命，另辯護人則
    以被告乙○○有證人保護法第14條第1 項之適用，為被告乙○○辯護。被告丁○○辯稱：其僅係受被告己○○之僱用前
    往高雄縣美濃鎮泉源6 號搬運物品，其不知被告己○○所為
    係甲基安非他命之製造云云。被告甲○○辯稱：其僅係因被
    告丁○○邀其一同前往高雄縣美濃鎮泉源6 號受僱搬運物品
    ，其不知所搬運者係製造甲基安非他命之工具、原料，亦不
    知其所為係甲基安非他命之製造云云。經查：
(一)被告己○○指示被告乙○○、丙○○二人，於查獲前至少二
    、三個月前起陸續添購氯仿、鹽酸、硫酸、乙醚、丙酮、活
    性炭等化學藥品，並購買陶瓷漏斗、加氫反應器（即俗稱之
    搖台）、大型冰箱、氫氣鋼瓶、瓦斯爐、真空馬達等器材設
    備，並指示被告丙○○出面承租位於高雄市○○○路378 號
    之6 、27樓（租期自96年7 月1 日至98年6 月30日）、高雄
    市○○區○○路110 巷2弄3號（租期自96年6 月1 日至97年
    5 月31日），及由共犯楊宗霖及被告丙○○出面承租高雄市
    新興區○○街1 號（租期自96年6 月1 日至97年5 月31日）
    、另由不知情之案外人王盛琴承租高雄市○○○路29號6 樓
    之1 等房屋，並於96年6 月間某日，自年籍姓名不詳之綽號
    「阿財」之大陸地區人民取得製造原料鹽酸麻黃素。且由被
    告乙○○、丙○○將上開各項原料、器具搬運至被告己○○
    指示之處所。又被告己○○另指示被告乙○○向不知情之案
    外人劉建弘以13萬元購買車牌號碼ZF－4649之小貨車，並由
    楊宗霖提供其胞弟即不知情之案外人楊富翔作為登記名義人
    ，於96 年6月29日辦畢過戶登記，作為載運本案相關設備及
    器具之用，渠等並在該車斗旁漆上「資源回收車」等字樣。
    被告己○○將淨重合計146.82公克之甲基安非他命一大包及
    一小包，藏匿於高雄市○○○路29號6 樓之1 。96年7 月11
    日中午，被告己○○指示被告丁○○駕駛丁○○所有之自小
    貨車，將十餘桶以藍色塑膠桶盛裝之化學藥品，載運至上述
    址設高雄縣美濃鎮泉源6 號之大型農舍內，再於翌日（12日
    ）中午時許，被告己○○於行動電話中以「要去給你請了」
    、「朋友在那裡嗎？」、「你叫他們桌子放的菜煮一煮，要
    去吃了」等暗語通知綽號「木瓜」之男子即楊進發，將去高
    雄縣美濃鎮泉源6 號之農舍後，夥同被告乙○○、丙○○、
    丁○○、甲○○及綽號「小胖」之男子，一同前往上開農舍
    ，在場人聽從被告己○○之指示搬運原料或調配化學藥劑，
    而著手將原料與化學藥劑混合，迄同日晚間9 時許，已完成
    現場在被告乙○○所駕駛之車牌號碼5200-MF 白色轎車內扣
    得之13包白色粉末等節，為被告己○○、丙○○、乙○○、
    丁○○、甲○○坦承不諱，且經證人李秀霞、洪健雄、張麗
    敏、黃奕宸、周昭呈、謝順助、蔡明璋、蔡士溢、林展祺於
    警詢中證述屬實（警二卷第21頁至22頁、第27頁至29頁、第
    35頁至37頁、第44頁至45頁、第46頁至48頁、第57頁至58頁
    、第62頁至63頁、64頁至66頁、第67頁至69頁、第71頁），
    並經證人乙○○、丙○○、丁○○、甲○○於本院證述明確
    ，且有通訊監察譯文、被告乙○○前往購買氫氣瓶照片2 幀
    （警一卷第68頁）、被告己○○前往金樹二手貨新舊貨物買
    賣中心購買冰箱照片2 幀（警一卷第69頁）、金樹二手貨新
    舊貨物買賣中心96年4 月24日估價單影本１紙（警二卷第43
    頁）、96年4 月26日在高雄市苓雅區○○○路408 號「金樹
    二手貨新舊貨物買賣中心」前道路上蒐證照片4 張、扣案之
    被告己○○委託製造搖台規格尺寸之便條紙、扣案高雄市○○○路378 號之6 、27樓、高雄市○○區○○路110 巷2 弄
    3 號、高雄市○○區○○街1 號之房屋租賃契約書各1 份、
    車籍作業統一查詢認可資料（97重訴38號卷第70頁）、親屬
    關係表（97重訴38號卷第69頁）在案可憑。又扣案之白色粉
    末13包，經送法務部調查局鑑定，其結果均有氯假麻黃鹼及
    少量氯麻黃鹼（此二者均為由麻黃鹼製造甲基安非他命之中
    間產物）成分，另將於上述高雄縣美濃鎮泉源6 號所扣得之
    物品先後送法務部調查局及高雄醫學大學附設中和紀念醫院
    鑑定，其結果呈麻黃鹼陽性反應之物有：塑膠量杯3 個、鋪
    晒濃紙1 包、藍色帆布袋1 個、塑膠勺子3 個、塑膠桶盆9
    個、塑膠漏斗1 個、麻黃素浸泡液2 桶、不明液體2 桶（即
    附表二編號5 、7 、10、14、16、17、23、30、32、41所示
    之物）；呈氯假麻黃鹼、氯麻黃鹼陽性反應之物有：塑膠盤
    3 個、塑膠刷2 個、鏟子4 個、麻黃素浸泡液2 桶、不明黑
    褐色液體2桶 （即附表二編號18、19、20、32、41所示之物
    ），有法務部調查局96年10月29日調科壹字第00000000000
    號鑑定書（警卷三第4頁） 、高雄醫學大學附設中和紀念醫
    院97年4 月15日檢驗報告（96訴4707號卷二第179 頁至181
    頁）附卷可考。雖證人丙○○、乙○○、丁○○、甲○○於
    本院均證述，其不知製造甲基安非他命之原料及其製造過程
    中間產物之化學名稱，其於警詢中有關化學名詞之陳述，係
    經調查員說明後其始知其名稱等語，惟氯麻黃鹼及氯假麻黃
    鹼為製造甲基安非他命第一階段氯化之中間產物，有法務部
    調查局鑑定書在卷可參，而被告己○○等人所使用之化學原
    料，及其所製成者為甲基安非他命第一階段製程中間產物氯
    假麻黃素，均經檢驗明確，已如上述。則證人丙○○等人雖
    不知該等物品之化學名稱，惟其等已參與製造甲基安非他命
    之事實，則堪以認定。
(二)另於96年6 月間某日，被告己○○在高雄市○○區○○街1
    號，以附件所示之方法製造甲基安非他命，製造完成第二級
    毒品甲基安非他命晶體淨重合計146.82公克。被告己○○將
    上開製成之甲基安非他命，帶至高雄市○○○路29號6 樓之
    1 藏匿等情，業經證人丙○○於本院證述：其於96年6 月下
    旬見過被告己○○在高雄市○○區○○街1 號2 樓廚房內，
    用鐵桶煮「冬瓜茶」顏色的液體，都是用六、七十公分的攪
    拌棒不時攪動該液體，被告己○○在煮「冬瓜茶」時爐臺邊
    還放有1 大袋食用鹽；其曾在高雄市○○區○○街1 號1 樓
    廁所裡面看到放有2 支直徑約15-20 公分、高約100 公分的
    氫氣瓶；在高雄市○○區○○街1 號2 樓廚房被告己○○煮
    「冬瓜茶」顏色液體之同時，已放有三、四個盆子，其中1
    個盆子已裝有「冬瓜茶」並且不斷散發熱氣，當時被告己○○有告訴我那是要冰的不要動到，但其從來沒看過被告己○○喝自己煮的「冬瓜茶」，被告己○○也從來沒有請其喝過
    「冬瓜茶」，而且被告己○○有時會將冰箱上鎖，且冰箱上
    鎖後被告己○○會特別交待其不能搖到冰箱，冰箱的鑰匙都
    是由被告己○○自行保管；約在96年6 月底左右，其到高雄
    市○○區○○街1 號找被告己○○，進去屋內時，其見到l
    樓地板放了約10盆煮好「冬瓜茶」，而且屋裏都是冰箱那種
    酸臭味，有的盒子還在散發熱氣、有的「冬瓜茶」上面已經
    有一小顆一小顆的透明結晶等語（本院97年3 月28日審判筆
    錄）。並經證人乙○○於偵查中證述：其有看到被告己○○
    將一些白色粉末倒進不銹鋼桶中，加入一些化學藥品和自來
    水，加完以後就把蓋子蓋上，再注入高壓氣體，然後插電，
    不銹鋼桶底下就有馬達開始旋轉，攪拌二至六個小時，這段
    時間被告己○○會不斷的查看不銹鋼桶上的壓力錶，完成後
    ，他會把裡面的黑色液體倒入塑膠桶內，經濾網過濾後再倒
    入另一個不銹鋼鍋內，再以瓦斯爐加熱，加熱時會加入食鹽
    並攪拌，弄好後會再將不銹鋼鍋內的液體倒入四角的盆子內
    ，等液體冷卻後再將整個盒子放入冰箱，過了數天後會再將
    盒子內的東西挖起來，之後會將東西晾乾，晾乾後東西加水
    再煮一次，之後等冷卻再冰，第二次製造出來的東西結晶體
    較大，不規則形狀，像冰糖，大小不一等語（偵卷107 頁）
    ；及於本院證述：「（問：你看到剛剛所講類似煮冬瓜茶，
    又把它冰到冰箱，又有試成品，這些地點在何處？你在何處
    看到？）在七賢路，這個地點調查局人員沒有去，地址我也
    忘記了。」、「（問：那你在七賢路看過蘇威楨煮過幾次類
    似冬瓜茶的東西？）一次。」、「（問：本案在96年7 月12
    日被查獲，那蘇威楨煮類似冬瓜茶的時間大概在被查獲之前
    多久？）就查獲前幾天，時間在晚上大概八、九點左右。」
    、「（問：你剛剛說看到己○○在類似煮冬瓜茶是在七賢路
    那邊，但根據丙○○所說，他曾在高雄市前鎮區○○○路37
    8 號26樓之8 、新興區○○街1 號看過，你有無在上述地點
    看過？）我說的七賢路就是在尚仁街1 號。民權路部分我不
    曉得。」（本院97年2 月26日審判筆錄）等語。另依96年7
    月3 日15時43分、16時1 分被告己○○與王盛琴，同年7 月
    4 日22時15分被告丙○○與林展祺，同年7 月5 日15時34分
    被告丙○○與綽號「源哥」之通訊監察譯文，及證人丙○○
    於本院之證述，可見自96年7 月3 日起，被告己○○指示被
    告丙○○、乙○○等人，將高雄市○○區○○街1 號內之冰
    箱、冷氣等物品，搬運至高雄市前鎮區○○○路378 號之6
    、27樓，既高雄市○○區○○街1 號內之物品均已於96年7
    月3 日開始搬離，而無法供被告等製造毒品，故被告乙○○
    上述證述看見被告己○○在高雄市○○區○○街1 號煮類似
    冬瓜茶之時間，在96年7 月12日被查獲之前幾天云云，應係
    記憶有誤所致，而被告己○○在高雄市○○區○○街1 號煮
    類似冬瓜茶之時間，應以被告丙○○所證述之96年6 月間某
    日，較為可信。又經將上開扣押物送驗後，結果於高雄市○○○路378 號之6 、27樓之扣押物中呈甲基安非他命及麻黃
    鹼陽性反應者，有：瓦斯爐台面1 個、不銹鋼煮鍋4 個（即
    附表一編號3 、5 所示之物）；呈甲基安非他命陽性反應者
    ，有：毒品撈取濾網7 個、陶瓷漏斗1 個、塑膠水桶5 個、
    塑膠盆1 個、使用過之化學罐1 罐等物（即附表一編號4、7
    、10至14、16、24所示之物）；再高雄縣美濃鎮泉源6號 扣
    押物之5 個帆布袋，其中綠色及格紋者，均呈甲基安非他命
    陽性反應（即附表二編號9 、11所示之物）；另高雄市○○○路29號6 樓之1 所扣得之白色晶體一大包及一小包，均為
    甲基安非他命，合計淨重146.82公克，純度分別為96.86%（
    大包部分）、98.79%（小包部分）；此外，在高雄市前鎮區
    ○○○路378 號之6 、27樓尚扣得一只殘留氯假麻黃鹼及氯
    麻黃鹼成分之塑膠袋（即附表一編號26之物）；此分別有前
    開法務部調查局及高雄醫學大學附設中和紀念醫院之鑑定報
    告在卷可參。而本案經法務部調查局勘驗本案所查獲之各項
    相關證物、器具設備，並依據上述檢驗結果研判，該等器具
    設備符合甲基安非他命製程中，第一至第三階段由麻黃鹼製
    成氯假麻黃鹼或氯麻黃鹼，再由前述之中間產物製成甲基安
    非他命水溶液 (一般俗稱為「黑水」)， 最後由黑水製成甲
    基安非他命結晶之必須配備，此種組合俗稱為「甲基安非他
    命毒品地下製造工廠」第一至第三階段，有前開法務部調查
    局96年10月29日調科壹字第00000000000 號鑑定書在卷可考
    。雖被告己○○辯稱扣押物品中呈甲基安非他命陽性反應者
    ，係因其自身有吸食甲基安非他命，因而沾染於上開物品，
    而非於製造甲基安非他命過程中所致云云；惟呈甲基安非他
    命陽性反應之物，為瓦斯爐台面1 個、不銹鋼煮鍋4 個、毒
    品撈取濾網7 個、陶瓷漏斗1 個、塑膠水桶5 個、塑膠盆1
    個、使用過之化學罐1 罐等物、帆布袋2 個，該等物品均非
    吸食甲基安非他命之工具，故被告己○○辯稱係因吸食甲基
    安非他命，致上開多樣物品均沾染甲基安非他命云云，實非
    可採。又扣案之甲基安非他命一大包及一小包，被告己○○
    先稱「是我的，去向人家買的，都是不認識的人，我不知道
    有多重。」；後改稱「那是大陸朋友製造成功後我向他們要
    的，不是花錢買的。」（偵卷第33頁、第314 頁），其供述
    前後不一，已難置信，且一般施用毒品者所購買之毒品，純
    度不高，且為防毒品久置受潮變質，所購買之量亦僅少量，
    甚且已分裝成小包，以利施用，惟上開扣案甲基安非他命之
    純度，分別高達96.86%（大包部分）、98.79%（小包部分）
    ，純度幾近百分之百，且數量合計淨重146.82公克，佐以被
    告己○○前後供詞反覆，則依證人乙○○、丙○○證述被告
    己○○「煮類似冬瓜茶」之情節，參以前開扣案工具分別有
    氯假麻黃鹼及氯麻黃鹼成分、甲基安非他命及麻黃鹼、甲基
    安非他命成分，而被告己○○亦坦承本案在高雄縣美濃鎮泉
    源6 號、高雄市○○區○○路110 巷2 弄3 號、高雄市○○○路378 號之6 、27樓扣案之物品，除瓦斯爐或瓦斯爐台面
    外，均係其自查獲前二、三個月陸陸續續受綽號「阿財」之
    託所購買並保管，且本案是第一次製造便被查獲云云，則既
    是如此，放置於高雄市○○○路378 號之6 、27樓之器具，
    當未沾染與製造毒品相關原料成分，惟如附表一編號3 、4
    、5 、7 、10、11、12、13、14、16、24之物竟有甲基安非
    他命或兼有麻黃鹼成分，並留有如附表一編號26之一只殘留
    氯假麻黃鹼及氯麻黃鹼成分之塑膠袋，且有純度為96 .86%
    、98.79%之甲基安非他命扣案可稽，足認證人乙○○丙○○
    證述在本案現場被查獲前之96年6 月間，被告己○○曾有「
    類似煮冬瓜茶」一節，至堪採信。是被告乙○○、丙○○在
    被告己○○之指示下購買且搬運各項化學原料及製造甲基安
    非他命之工具，並由被告己○○於96年6 月間某日，在高雄
    市○○區○○街1 號，以附件所示方法製造甲基安非他命得
    逞，合計製造完成第二級毒品甲基安非他命晶體淨重146.82
    公克，被告己○○並將上開製成之甲基安非他命，帶至高雄
    市○○○路29號6 樓之1 藏匿之事實，應堪認定。
(三)承上（一）、（二）所論，被告己○○自承在查獲前有施用
    甲基安非他命三、四個月（本院96年11月13日訊問筆錄），
    是其對於毒品甲基安非他命具有一定之認識，而關於甲基安
    非他命如附件之製作流程，因涉製劑比例之調配、酸鹼值之
    控制及反應時間長短等因素，並非一般人見該附件即得輕易
    製成，被告己○○於96年6 月間，在高雄市○○區○○街1
    號既曾製造甲基安非他命成功業如前述，其對於該次行為刻
    意隱匿，參佐被告己○○於96年6 月間早有吸食甲基安非他
    命之經驗、於96年9 月7 日延長羈押訊問時亦坦承是綽號「
    阿財」教伊如何製造甲基安非他命、想要製造但沒有製造成
    功就被查到等語，其辯稱不會製造甲基安非他命，而係受姓
    名年籍不詳綽號「阿財」之大陸男子委託購買相關化學藥品
    及器具等扣案物，而製造鹽酸麻黃素云云，顯係臨訟推諉、
    避重就輕之詞，而非可採。故扣案之物品，除附表一編號2
    、3 係屋主所有外，已據被告己○○供明在卷，堪認均係被
    告己○○所有。
(四)被告己○○於事實欄二即96年6 月間某日製造甲基安非他命
    得逞、於事實欄三即96年7 月12日製造甲基安非他命第一階
    段氯化之中間產物氯麻黃鹼、氯假麻黃鹼得逞，已經認定如
    前，則被告乙○○、丙○○坦承於事實欄二、事實欄三；被
    告丁○○、甲○○坦承於事實欄三所搬運者，即為製造甲基
    安非他命之原料或器具一節，應堪認定。其等雖均辯稱其不
    知被告己○○所製造者為甲基安非他命云云，惟查：被告乙○○、丙○○、丁○○、甲○○均明知其搬運者為化學物品
    ，所搬運之地點高雄縣美濃鎮泉源6 號為山區邊人煙稀少之
    大型農舍，並非正常之化學工廠，且社會媒體亦多次報導製
    造甲基安非他命之相關新聞，而於製造過程中，產生與新聞
    報導相同之刺鼻氣味，是若非明知製造甲基安非他命，被告
    數人何有隨同被告己○○，不辭遠途到人跡罕至之山中農舍
    ，從事混合刺鼻化學藥劑之理。又被告甲○○於偵查中供稱
    「那是我到現場有聽己○○及小胖在聊天時有談到（製造甲
    基安非他命），我剛好在旁邊有聽到。」（偵卷第309 頁）
    ，並於本院訊問時供稱「己○○說這是要做『大料』（台語
    發音）。」、「我當時聽到小胖跟己○○在說，這是在做安
    非他命的『大料』。」、「我當時聽到是安非他命後，我有
    偷偷問丁○○，他們在作安非他命，丁○○說『沒啦、沒啦
    』，我就不敢再多問。」（本院96年11月13日訊問筆錄），
    復於本院審理時證述「（問：在美濃鎮泉源6 號時，己○○
    有無跟你說他是在作『大料』？）他沒有向我說，是他跟別
    人說時，我聽到的。」、「（問：在泉源6 號時，己○○是
    向何人說作大料，你在旁邊因此聽到？）是對小胖說的。」
    等語明確（本院97年4 月18日審判筆錄）。核以被告丁○○
    於本院訊問時供稱「我確實聽到己○○說，大料麻黃素。」
    、「（問：你何時聽到他們如此講？）剛去不久在工作時聽
    到的。」等語（本院96年11月13日訊問筆錄），於本院審理
    時證述「我是在工作的時候就知道那是麻黃素…」、「（問
    ：你之前陳述，你在現場就知道麻黃素，你是如何知道？）
    當時是晚上，我是在現場聽到己○○在講，但我不知他是對
    誰講。」等語（本院97年3 月28日審判筆錄），可見於96年
    7 月12日高雄縣美濃鎮泉源6 號現場，被告己○○確有提及
    「大料麻黃素」，為現場之被告丁○○、甲○○所聽聞而知
    悉，且被告甲○○當場詢問被告丁○○是否製造安非他命時
    ，即遭被告丁○○制止，可見被告丁○○、甲○○均知現場
    所製作者為甲基安非他命。又被告甲○○於警詢及偵查中均
    供述，知道其所製造者為甲基安非他命（警一卷第14頁反面
    、偵卷第29頁），且供稱「有一個綽號小胖的男子介紹我去
    的，7 月上旬，他跟我講說他朋友要『洗麻黃素』，因為我
    缺錢，雖然我知道這是要做安非他命，但是我還是去幫忙。
    」（警一卷第14頁）、於本院聲請羈押訊問時供稱「小胖有
    跟我說他們是在製造安非他命，我想去幫忙多少可以拿個3
    萬、5 萬」（本院96年7 月14日聲羈訊問筆錄）等語。而被
    告甲○○係由被告丁○○邀同前往高雄縣美濃鎮泉源6 號工
    作，為被告甲○○於本院證述「（問：不是小胖找你去的嗎
    ？）是丁○○找我並載我去的，不是小胖。當時是因為小胖
    逃走了，推給他比較容易。」等語（本院97年4 月18日審判
    筆錄），並經被告丁○○坦承「甲○○是我邀他一起前往現
    場，我告訴有工作，我們一起去做」等語明確（本院96年11
    月13日訊問筆錄）。參以被告甲○○稱因小胖逃逸，故「推
    給他比較容易」等語，可知被告甲○○上開供述中介紹其至
    高雄縣美濃鎮泉源6 號，並告知工作內容係「洗麻黃素」之
    「小胖」，實為被告丁○○。雖被告甲○○於本院復證述：
    於上開筆錄中「他說朋友要洗東西叫我去幫忙，我知道是要
    做安非他命，做好再給錢」這段是不實在的；「去幫忙可以
    拿個三、五萬」這部分是我自己想的云云，惟本院審酌被告
    甲○○於警詢、偵查及本院聲羈訊問中所述，警戒之心較低
    ，經起訴至本院後之所述，難免急於脫責，故認應以被告甲○○於警詢、偵查及本院聲請羈押訊問中所述較為可信，況
    被告甲○○於本院亦證述「（問：那你知道外面臨時粗工一
    天的工資多少？）約1200 元 」等語（本院97年4 月18日審
    判筆錄），且被告丁○○於96年7 月11日即載運有臭味之不
    明化學桶至高雄縣美濃鎮泉源6 號，此經被告丁○○供明在
    卷，故於次日被告丁○○邀被告甲○○一同至高雄縣美濃鎮
    泉源6 號時，若無對被告甲○○告知所從事之內容為製造毒
    品者，被告甲○○應無自我憑空預想「去幫忙」之報酬即可
    高達3 萬元、5 萬元之理。又被告丁○○於本院審理時證述
    「（問：於96年7 月12日己○○有告訴你，你的車子留在現
    場，被查獲對你不好，你對己○○的提醒，有何想法？）怪
    怪的。」、「（問：你有無因此意識到己○○在從事違法的
    事情？）有。」等語（本院97年3 月28日審判筆錄）；另於
    警詢時供稱「接近9 點，乙○○前來取車跟我說要上山載人
    並叫我開貨車跟著他，在前往前述製毒地點的路上，我發覺
    後面有一台車在跟我，我覺得怪怪的所以就讓後車先行通過
    」等語（警一卷第9 頁）；且被告甲○○於本院復證述：於
    96年7 月12日晚間9 時許，被告己○○、乙○○、及丙○○
    三人先行駕駛白色小轎車下山，伊與小胖則一直待到被告丁○○開貨車來載他們下山，被告丁○○上山後向伊表示「有
    人在跟」，伊就說趕快下去等語（本院97年4 月18日審判筆
    錄）。是被告丁○○有藏匿其所有車輛，及警覺其後有車而
    使後車先行通過之行為，而被告甲○○對於被告丁○○提及
    「有人在跟」之反應，並非質疑為何有人要跟蹤被告丁○○
    之車輛，而係表示「趕快下去」等語，可見被告丁○○、甲○○均有藏匿行蹤之行為，若非其明知所從事者為不法製毒
    ，何須躲避警方查緝。是經交相勾稽被告丁○○、甲○○之
    供詞，堪認被告丁○○、甲○○二人知悉於96年7 月12日所
    參與者為製造甲基安非他命之行為。另被告乙○○、丙○○
    自查獲前三、四個月已經陸續受被告己○○指示購買或搬運
    化學原料及製毒器具，地點尚且不一；且另被告乙○○受指
    示於所買貨車上漆上「資源回收車」、被告丙○○出面租房
    須杜撰擺地攤等理由，彼此於96年4 月22日19時36分、19時
    45分、同年5 月18日21時25分、同年6 月17日1 時35分、14
    時26分、15時28分等之電話通聯對話需以暗語（例如肥料、
    瓶子、圓圓的、咕嚕咕嚕的、嫩的、打麻將）為之，被告己○○於96年6 月間在高雄市○○區○○街1 號製造甲基安非
    他命，亦未迴避被告丙○○、乙○○二人，而經二人目睹製
    毒過程，堪認被告丙○○、乙○○對於被告己○○製造甲基
    安非他命一事亦知情，並聽命於被告己○○。基上，被告乙○○、丙○○對於其等在高雄市○○區○○街1 號；被告乙○○、丙○○、丁○○、甲○○對於其等在高雄縣美濃鎮泉
    源6 號所製造者，為甲基安非他命一節，自難諉為不知。
(五)於96年6 月17日被告己○○通知綽號「長腳」之共犯楊宗霖
    租用貨車，並由共犯楊宗霖親自將所租貨車交給被告乙○○
    、丙○○，供其使用於載運化學原料至高雄縣美濃鎮泉源6
    號，有被告己○○與乙○○於96年6 月17日12時12分之通訊
    監察譯文：「己○○：喂有了啦，我有聯絡到他，我叫他開
    過去給你。乙○○：哦好。」且經被告乙○○於警詢中供述
    ：「（問：（播放96.6.17-12 ：51（應為12：12之誤）「
    0000000000」與「0000000000」之通訊監察錄音及譯文表）
    該通聯是何人之通話，錄音內容與譯文是否相符？內容是指
    何意？）此為己○○與我的通聯，錄音內容與譯文相符，是
    己○○叫綽號『長腳』的男子租用貨車給我使用，要我去載
    化學原科。」等語（警二卷第84頁）；被告丙○○於警詢中
    供稱「（問： (播放：96.6.17-11：41「0000-000000 」與
    「0000-000000 」之通訊監察錄音及譯文表)該 通聯是何人
    之通話，錄音內容與譯文是否相符？內容是指何意？）該通
    通聯是己○○與另一名男子的對話，錄音內容與譯文相符，
    『少年仔』即是指我和乙○○，我和乙○○當天以綽號『長
    腳』之男子所租賃的貨車直接把化學配料載到美濃鎮泉源6
    號。」、「（問： (播放：96.6.17-12：12「0000-000000
    」與「0000- 000000」之通訊監察錄音及譯文表)該 通聯是
    何人之通話，錄音內容與譯文是否相符？內容是指何意？）
    該通通聯是己○○與乙○○的對話，錄音內容與譯文相符，
    內容是指由綽號『長腳』之男子所租賃的貨車會開到輝煌時
    代大樓，交由我及乙○○前往化學原料行載運化學藥品。」
    、「（問： (播放：96.6.17 －13：33「0000-000000 」與
    「0000-000000 」之通訊監察錄音及譯文表)該 通聯是何人
    之通話，錄音內容與譯文是否相符？內容是指何意？）該通
    通聯是己○○與乙○○的對話，錄音內容與譯文相符，內容
    是指己○○叫我與乙○○直接去嫩江街化學行載運化學藥品
    。」、「（問： (播放：96.6.17-14：26「0000-000000 」
    與「0000- 000000」之通訊監察錄音及譯文表)該 通聯是何
    人之通話，錄音內容與譯文是否相符？內容是指何意？）答
    ：該通通聯是己○○與乙○○的對話，錄音內容與譯文相符
    ，內容是指我和乙○○已至化學原料行載運化學配料並要前
    往美濃，譯文中提到「麻煩你打個電話」是指要己○○先以
    電話聯絡綽號「木瓜」之男子。」、「（問： (播放：96.6
    .17-15 ：25 「0000-000000 」與「0000- 000000」之通訊
    監察錄音及譯文表)該 通聯是何人之通話，錄音內容與譯文
    是否相符？內容是指何意？）該通通聯是己○○與另一名男
    子的對話，錄音內容與譯文相符，內容是指己○○打給綽號
    「木瓜」之男子，以「打麻將」為暗語，意指我與乙○○即
    將載運化學配料抵達美濃鎮泉源6 號。」、「（問： (播放
    ：96.6.17-15：28「0000-000000 」與「0000-000l44 」之
    通訊監察錄音及譯文表)該 通聯是何人之通話，錄音內容與
    譯文是否相符？內容是指何意？）該通通聯是己○○與乙○○的對話，錄音內容與譯文相符，內容是指己○○表示已經
    聯絡好「木瓜」了，我和乙○○可以直接將化學配料載至美
    濃鎮泉源6 號，我們抵達時，外面的鐵門已經打開。」等語
    （警二卷第104 頁）；而「長腳」即為共犯楊宗霖之綽號，
    復經被告丙○○於本院證述：「（問：那調查筆錄的「長腳
    」是否就是楊宗霖？）是的。」等語（本院97年5 月27日審
    判筆錄）明確。參以被告己○○於本院證述被告乙○○、丙○○均有見過共犯楊宗霖，益見被告丙○○、乙○○並無誤
    認之虞；雖被告己○○於本院證述「（問：楊宗霖的綽號是
    否是「長腳」？）（證人己○○沈默後稱）我不知道。」云
    云（本院97年5 月27日審判筆錄），惟參諸96年7 月11日14
    時50分被告己○○與被告乙○○之通訊監察譯文，可見當被
    告乙○○詢問被告己○○在何處時，被告己○○回答：「長
    腳那裡」，可見被告己○○明知綽號「長腳」之人為何人，
    竟於本院證述「不知道」，且參以其於回答問題前遲疑之態
    度，益見被告己○○所為不知道共犯楊宗霖之綽號是否為長
    腳云云，應屬迴護共犯楊宗霖之詞，而非可採。又為掩人耳
    目而漆上「資源回收車」字樣之車牌號碼ZF－4649小貨車，
    登記名義人為共犯楊宗霖之胞弟楊富翔一節，已詳如上述，
    又證人即被告己○○於本院證述，係經共犯楊宗霖之同意，
    而借用其弟楊富翔之名義為上開車輛之登記等語（本院97年
    5 月27日審判筆錄），則若非共犯楊宗霖提供其弟楊富翔之
    相關基本資料與被告己○○等人，被告己○○何以知悉楊富
    翔之基本資料，以辦理上開小貨車之過戶登記。顯見共犯楊
    宗霖確知被告己○○等人購買上開ZF－4649小貨車，並提供
    其弟楊富翔之相關基本資料，用以辦理上開車輛之過戶登記
    。事後該小貨車漆上「資源回收車」字樣，並預供載運製造
    甲基安非他命化學原料及器具，有被告乙○○於警詢中供稱
    「車號ZF-4649 藍色之資源回收車是己○○拿13萬元左右給
    我購買的，他並要求購買之貨車要安裝電動升降尾及雨棚的
    ，同時要我將買來之貨車漆上資源回收等字樣作為偽裝，他
    告訴我是要載運東西用」等語（警二卷第54頁），且被告己○○於本院證述「（問：有跟楊宗霖說前述的小貨車是要載
    化學原料嗎？）沒有。」等語（本院97年5 月27日審判筆錄
    ），可見被告己○○亦未否認該貨車係用於載運化學原料。
    次者，高雄市○○街1 號，為被告己○○、丙○○、乙○○
    用以製造甲基安非他命之處所，業經另案即本院97年度重訴
    字第36號詳查認定在案，而該高雄市○○街1 號之處所，為
    共犯楊宗霖與被告丙○○共同前往租用，有證人己○○及丙○○於本院證述明確在卷（本院97年5 月27日審判筆錄）。
    又高雄市前鎮區○○○路223 號10樓為共犯楊宗霖之住處，
    經被告乙○○於偵查中證述「他（即共犯楊宗霖）是住在光
    華三路上的陽光情人大樓」等語明確（偵卷第108 頁）；於
    該處之臥室衣櫥內，查扣「高雄市○○○路378 號之6 、27
    樓」、「高雄市○○路110 巷2 弄3 號」、「高雄市○○街
    1 號」等房屋租賃契約3 份，及被告己○○為逃避查緝、以
    5R-7541 號廢棄車牌偽裝所駕駛之黑色休旅車原始車牌1985
    - PZ號2 面，及前述車牌號碼ZF-4649 號之小貨車車籍資料
    乙份，有搜索扣押筆錄附卷可考。而上開高雄市○○街1 號
    業經認定為被告己○○等人於96年6 月間之製毒地點；高雄
    市○○○路37 8號之6 、27樓、高雄市○○路110 巷2 弄3
    號，並分別扣得如附表一、三所示之物，而屬置放製造甲基
    安非他命之化學物品與器材之場所，實堪認定。雖證人王熒
    曲於本院證述：「（問：光華三路223 號10樓是何人居住？
    ）是我在住的。」、「（問：楊宗霖有在這裡住嗎？）沒有
    。」、「（問：你的男朋友是楊宗霖嗎？）不是。」、「（
    問：當時光華路訂租約是何人陪你去？要不要連帶保證人？
    ）是同事陳怡文陪我去的，不用保證人。」、「（問：96年
    7 月19日警方有查扣租約、車籍資料，這些是何人所有？）
    是在庭穿白衣服（即己○○）來我家打牌，忘了帶走的。」
    、「（問：ZF4649號車籍資料是何人留下？）這我不知道。
    」、「（問：己○○是客人為何會將租約、車籍資料放在你
    那邊？）因為他去我家打牌，忘記帶走。」、「（問：你跟
    楊宗霖、己○○是多久時認識？）在96年7 月19日被搜索的
    之前半年多。」、「（問：跟楊宗霖、己○○，是在你工作
    場合認識，還是之前就認識？）是在工作場合認識。在96年
    7 月19日之前半年多前並不認識他們二人。」、「（問：你
    住過民權二路378 號26樓之8 嗎？）沒有。」、「（問：你
    是己○○的人頭嗎？）不是。」、「（問：那你知道上開地
    點在何處？）不知道。」、「（問：有無向和潤企業貸款18
    萬？）有，那是車貸。車牌號碼7456-ME 。」云云，惟證人
    王熒曲於95年5 月24日租用高雄市前鎮區○○○路223 號10
    樓，由被告楊宗霖為連帶保證人，又和潤企業股份有限公司
    寄與證人王熒曲以通知96年3 月13日繳款之函件，其地址為
    另案共同被告己○○先前之租屋處即高雄市前鎮區○○○路
    378 號26樓之8 ，有房屋租賃契約書及和潤企業股份有限公
    司函件扣案可憑，堪認證人王熒曲與共犯楊宗霖、被告己○○關係匪淺。證人王熒曲證述關於其與共犯楊宗霖、被告己○○認識之時間、租用高雄市前鎮區○○○路223 號10樓時
    之訂約情形、及有無住居於高雄市前鎮區○○○路378 號26
    樓之8 之證述，皆與上開扣案之房屋租賃契約書及和潤企業
    股份有限公司函件等書證不符，且就查扣之租約、車籍資料
    等物為何人所有一節，證人王熒曲先稱被告己○○所留下，
    後改稱不知道，其證述前後不一，況查扣之租約、車籍資料
    若為外人所遺留，證人王熒曲應無將之收藏於臥室衣櫥內之
    理，而被告己○○遺失其足以敗露其製造甲基安非他命犯行
    之上開資料，亦無不加搜尋之理。準此，共犯楊宗霖確實住
    居於該處，並將該資料收藏於其臥室衣櫥內，至堪認定。故
    證人王熒曲所為上開證述，與事實不符，應屬迴護共犯楊宗
    霖之詞，而非可信。又證人己○○於本院雖亦證述「（問：
    證人王熒曲答說租約是你去打麻將時留下的，是否屬實？）
    是的。」云云（本院97年5 月27日審判筆錄），惟證人王熒
    曲所述係屬迴護共犯楊宗霖之詞，而非可信，故證人己○○
    迎合證人王熒曲之證言內容所為之證述，亦非可採。綜上各
    情，可知共犯楊宗霖與被告己○○聯絡後，即租用貨車，並
    將所租貨車交與被告丙○○、乙○○，供以載運化學原料至
    高雄縣美濃鎮泉源6 號，並提供胞弟楊富翔之基本資料，以
    供辦理車牌號碼ZF－4649小貨車之過戶登記，保管該車之車
    籍資料，復租用製造甲基安非他命之處所，並保管用於製造
    甲基安非他命及存放製造原料、器具處所之租屋契約。因用
    以載運製造甲基安非他命原料及器具之車輛，及製造甲基安
    非他命及存放製造原料、器具之處所，對於製造甲基安非他
    命之犯罪行為人而言，皆屬極為保密之事，若有所洩漏必遭
    查獲而面臨重刑，若非參與製造甲基安非他命謀議之共犯，
    斷無知悉並保管相關資料之理。是共犯楊宗霖知悉並保管與
    製造甲基安非他命犯行緊密相關之上開資料，足見共犯楊宗
    霖與被告己○○等人有製造甲基安非他命犯行之謀議；並由
    共犯楊宗霖參與租用製造甲基安非他命之處所及車輛，可見
    共犯楊宗霖就製造甲基安非他命犯行，有為自己犯罪之意思
    。
(六)於96年7 月11日被告己○○指示被告丙○○，再由被告丙○○委請證人林展祺，以匯款30萬元至陽信商業銀行美濃分行
    ，戶名：傅莉玲（即共犯楊進發配偶），帳號：0000000000
    00號之方式，給付30萬元與共犯楊進發一節，業經證人林展
    祺於警詢中，及證人己○○、丙○○於本院證述明確，並有
    陽信商業銀行存款送款單及開戶資料（警二卷第148 頁至14
    9 頁）、陽信商業銀行客戶對帳單一紙（警二卷第150 頁）
    在卷可憑，並為共犯楊進發所坦認，實堪認定。次者，於96
    年5 月16日10時17分、同年月17日8 時40分、同年月20日13
    時50分、同年月22日9 時15分、同年6 月2 日13時16分、同
    年月13日17時26分、同年月17日11時41分、15時25分、同年
    月25日20時51分、22時20分、同年月26日7 時38分，被告己○○多次以電話與使用0000000000號及0000000000號行動電
    話之「木瓜兄」聯絡，業經被告己○○證稱在電話中對共犯
    楊進發稱呼「木瓜兄」在卷（本院97年5 月27日審判筆錄）
    ，且共犯楊進發亦坦承被告己○○於電話中稱其「木瓜」（
    本院97年7 月8 日審判筆錄），堪認該等與被告己○○通話
    之對象，即共犯楊進發。又申請該0000000000號行動電話門
    號者，為黃明富，固有96年4 月29日上開0000000000號行動
    電話之台灣大哥大行動通信網路業務服務申請書附卷可參（
    97訴804 號卷第155 頁），惟於黃明富申辦後，該00000000
    00號行動電話即由同村之「黃坤發」取走，其並給付黃明富
    500 元，復經黃明富供明，惟黃明富於本案中始終無法尋得
    該位「同村」之「黃坤發」或提出其年籍資料以供查證，且
    實際使用該0000000000號行動電話之共犯楊進發，亦與黃明
    富同村，於姓名中亦與「黃坤發」有相同之「發」字，又黃
    明富申辦上開0000000000號行動電話之日期為96年4 月29日
    ，依通訊監察譯文可見，被告己○○與使用該0000000000號
    行動電話之「木瓜兄」通聯之最初日期為96年5 月16日，適
    與上開0000000000號行動電話申辦日期相距不久，苟黃明富
    申辦0000000000號電話與「同村之黃坤發」，又於短短半個
    月之時間轉手給「同村之楊進發」，種種巧合實難令人置信
    ，堪認於96年4 月29日帶黃明富申辦上開0000000000號行動
    電話，並取走該電話之人，應為共犯楊進發。以當時黃明富
    年齡51歲且生活於純樸之偏僻農村，當係因信任同村之共犯
    楊進發不致從事不法，且有500 元之小利可圖，故而同意辦
    理上開0000000000號行動電話供共犯楊進發使用，至於本院
    審理時，黃明富因顧慮若供出實情，恐遭誤會與共犯楊進發
    有所連牽，遂於供述中虛構「黃坤發」之情，堪予認定。故
    共犯楊進發辯稱上開0000000000號行動電話非其使用云云，
    顯非可採。而上開電話通訊中，被告己○○並以「打麻將」
    、「摘木瓜」為暗語，通知共犯楊進發，將到高雄縣美濃鎮
    泉源6 號一節，經被告丙○○於警詢中供明（警二卷第101
    頁），且有被告己○○以「木瓜兄」稱呼通話對象之通訊監
    察譯文在卷可參。又於96年6 月2 日13時16分被告己○○與
    共犯楊進發之電話通話中，共犯楊進發問：「有要下來摘木
    瓜嗎？」被告己○○則答：「還沒。」、共犯楊進發續謂：
    「這陣子木瓜都沒了。」被告己○○則答：「這樣哦，再過
    去。」有前開監察通訊譯文可憑。由共犯楊進發先問被告己○○是否要「摘木瓜」，復稱「沒木瓜」；既無木瓜，何以
    摘木瓜，其語意明顯矛盾，可見「摘木瓜」絕非如表面之語
    意，而為暗語無疑。雖證人林玉振於本院證述，其有將土地
    出租與共犯楊進發，並由共犯楊進發種植木瓜等語，共犯楊
    進發並提出登載木瓜交易情形之記帳簿一本在卷為憑；惟共
    犯楊進發有無際種植木瓜之事實，與共犯楊進發提供高雄縣
    美濃鎮泉源6 號處所供被告己○○等人製造甲基安非他命一
    節之認定無關，亦無妨於其間電話通聯中「摘木瓜」為暗語
    之事實，故證人林玉振之證述及共犯楊進發所提出之記帳簿
    ，均難為有利共犯楊進發之認定。再者，於96年7 月11日17
    時26分許，被告己○○以電話通知共犯楊進發，上開30萬元
    已匯入其配偶傅莉玲之帳戶；於同年月12日12時許，被告己○○於電話中以暗語「要去給你請了」、「朋友在那裡嗎？
    」、「你叫他們桌子放的菜煮一煮，要去吃了」等通知共犯
    楊進發，將去高雄縣美濃鎮泉源6 號之農舍；於同日21時25
    分許，被告己○○再於電話以暗語「麻煩一下」通知共犯楊
    進發等節，除有上開通訊監察譯文附卷可參外，被告乙○○
    於警詢時供述：「要來給你請」是指我與丙○○及己○○要
    到美濃了，「朋友」即是指當日貴處所查獲的甲○○、丁○○及綽號「大胖」男子等人，「叫他們先煮菜吃」是指他們
    準備製毒的先行工作等語（警二卷第86頁）；被告丙○○於
    警詢時供述：「要去給你請了」就是指我跟己○○、乙○○
    要出發前往美濃製造安非他命毒品，「朋友」應該就是指「
    大胖」他們等語（警二卷第108 頁）明確。而被告己○○等
    人於96年7 月12日15時至21時許，在高雄縣美濃鎮泉源6 號
    著手製造甲基安非他命，並完成第一階段之氯化製造，取得
    中間產物氯假麻黃素116 公斤一節，已詳如上述。雖共犯楊
    進發辯稱所收受被告己○○之30萬元，係因被告己○○為修
    理共犯楊進發所有之神壇云云，並提出該神壇於97年5 、6
    月間所攝照片4 張為憑，雖證人己○○於本院證述該30萬元
    係其捐獻給神壇，請共犯楊進發整修神壇用的云云，而照片
    所示之神壇屋頂確有破損，惟自上開30萬元給付共犯楊進發
    之日即96年7 月11日，至該神壇拍攝之97年5 、6 月間，已
    歷10月餘，則於96年7 月11日付款之際該神壇有無損壞，已
    非無疑，且於付款後逾10個月，未見共犯楊進發對該神壇為
    任何之修復，參佐證人己○○證述「（問：美濃鎮泉源6號
    該地方你有無去過？）有。」、「（問：你是如何找到那個
    地方？）是小胖載我到處跑發現前述地方。」、「（問：你
    知道房屋的主人是何人嗎？）不知道。」、「（問：你既然
    不知道，為何會到裡面去工作？）因為該處沒有人住。」、
    「（問：照片的房子是楊進發的，既然放工具房子不是他的
    ，你為何會與楊進發認識？）楊進發之前有從事按摩店的少
    爺，我因此與他認識。」、「（問：那你如何知道楊進發住
    在美濃？）小胖帶我到處晃時，剛好路過到照片所示楊進發
    的房子前，看見楊進發在那裡，我才與他相認。」、「（問
    ：何時在高雄的按摩店認識楊進發？）案發前好幾年前。」
    、「（問：一直都有聯絡嗎？）沒有。」、「（問：你與楊
    進發有幾年沒有聯絡？）我們沒有在聯絡，我們不是很熟。
    」、「（問：既然與楊進發不熟，且多年沒有聯絡，在小胖
    帶你到美濃附近閒晃時，遇到楊進發，豈能認出，顯不符常
    情，證人如何解釋？）因為我們在照片所示的地點聊天，楊
    進發說他有在按摩店工作，我才認出的。」、「（問：何時
    在美濃遇見楊進發？）是6 月12日到被抓到那段期間，才遇
    到楊進發。」、「（問：你前述有稱呼楊進發為「木瓜兄」
    ，從監聽譯文中，早在96年5 月16日就有與木瓜兄說要摘木
    瓜，與你所述遇到楊進發時間不符，有何意見？）你之前所
    問的事情的時間，我無法確定是何時。」等語（本院97年5
    月27日審判筆錄）之覓得高雄縣美濃鎮泉源6 號及與共犯楊
    進發相認之過程，上開高雄縣美濃鎮泉源6 號之農舍，係用
    以製造甲基安非他命之處所，被告己○○豈有在未知主人為
    何人之情況下冒然前往，不怕地主或屋主恰巧返回而遭發覺
    之理，且若被告己○○與共犯楊進發間不熟且多年未聯絡，
    而僅係在距離本案查獲之前開農舍五至十公尺之破損神壇前
    ，巧遇共犯楊進發，則被告己○○已知共犯楊進發在上開農
    舍附近出入，豈有搬運大量製造甲基安非他命之原料器具至
    該農舍，而無畏於遭共犯楊進發查見，甚且以電話使用暗語
    通知共犯楊進發其將至該農舍之理，是證人己○○之上開證
    述，顯非可採。可見該30萬元與神壇間並無關連；證人己○○為避免遭認以30萬元之高價租用偏僻農舍以製毒，致生不
    利於己之結果，故而配合共犯楊進發之辯解而證述，至堪認
    定。又共犯楊進發雖辯稱，被告己○○等人製造甲基安非他
    命之農舍，其門牌號碼並非高雄縣美濃鎮泉源6 號，而高雄
    縣美濃鎮泉源6 號者，應為上述屋頂破損之神壇，而證人己○○於本院證稱，於96年7 月12日遭警查獲犯行之農舍，其
    不知屋主為何人云云；惟被告己○○於本院同時證述：「（
    問：你有到照片編號一、二所示的地點工作？）沒有，我是
    有經過那裡，但我並不是將工具運到照片所示的地點。」、
    「（問：提示照片編號三、編號四，你搬東西是否搬到該房
    子裡面去？）不是。」、「（問：你搬入東西的房子與照片
    中的房子有多遠？）就在旁邊，約5 到10公尺。」等語（本
    院97年5 月27日審判筆錄），足見被告己○○等人所用於製
    造甲基安非他命之農舍，緊鄰於共犯楊進發前述門牌號碼高
    雄縣美濃鎮泉源6 號即照片所示屋頂破損之神壇。且被告己○○前往高雄縣美濃鎮泉源6 號製毒處所之前，多次先以電
    話聯絡共犯楊進發，且於96年6 月13日17時25分之通話中，
    被告己○○要求共犯楊進發「將門鎖好」，而共犯楊進發亦
    回應「門鎖好了」，有前開監察通訊譯文附卷可參，若非該
    製毒處所為共犯楊進發提供與被告己○○者，被告己○○何
    須聯絡通知共犯楊進發，並要求其將「門」鎖好；至於證人
    己○○於本院證述，其多次進出高雄縣美濃鎮泉源6 號時，
    有與共犯楊進發聯絡，目的在於至共犯楊進發家摘木瓜云云
    ，其證述「摘木瓜」部分，顯係為避免遭認多次至高雄縣美
    濃鎮泉源6 號製毒，致生不利於己之結果，故而配合共犯楊
    進發之辯解而證述，實非可信。足認被告己○○用以製毒之
    處所，為共犯楊進發所提供無誤。且依其等通聯最初聯繫時
    間為96年5 月16日，堪認被告楊進發與另案共同被告己○○
    謀議提供場所之時間為96年5 月16日起。又共犯楊進發所為
    提供處所之行為，非製造甲基安非他命之構成要件行為，且
    共犯楊進發已收30萬元之高價，以為提供處所之對價，對於
    被告己○○使用該處所製造多少毒品，及將來是否獲利多少
    ，共犯楊進發均無參與分配，可見共犯楊進發就製造甲基安
    非他命部分並無為自己犯罪之意思。
(七)總上，被告己○○、乙○○、丙○○及共犯楊宗霖共同於96
    年6 月間某日，在高雄市○○區○○街1 號製造甲基安非他
    命，及被告己○○、乙○○、丙○○、丁○○、甲○○及共
    犯楊宗霖、小胖共同於96年7 月12日，在高雄縣美濃鎮泉源
    6 號，著手製造甲基安非他命之犯行，均堪認定，應依法論
    科。
二、論罪科刑
(一)按「毒品危害防制條例之制定，旨在防制毒品危害，維護國
    民身心健康，對於具有成癮性、濫用性及對社會危害性之麻
    醉藥品與其製劑及影響精神物質與其製品，予以管制，並區
    分其等級及品項，就製造、運輸、販賣、意圖販賣而持有、
    轉讓、施用、持有，乃至非法使人施用及引誘他人施用各級
    毒品之行為，分別明定其處罰。甲基安非他命為毒品危害防
    制條例第二條第二項第二款所定之第二級毒品，係以鹽酸麻
    黃素為原料，先經鹵化反應程序製成氯假麻黃素，再經氫化
    反應程序而產生含有甲基安非他命成分之滷水（液態甲基安
    非他命），最後經純化結晶步驟，將生成之結晶物脫水風乾
    ，而得高純度之固態甲基安非他命。故就製造過程而言，氫
    化反應程序所產生之滷水，已含有甲基安非他命之成分，即
    屬化學反應之製成品，應認已製造既遂。」最高法院94年度
    台上字第6196號判決意旨可資參照，故由鹽酸麻黃素為原料
    ，經鹵化（氯化）反應程序製成氯假麻黃素，其尚不含有甲
    基安非他命成分，應認尚屬製造甲基安非他命未遂。次按，
    製造甲基安非他命須使用多項之化學原料及器具，製造過程
    中所須使用各項化學原料及器具，以進行浸泡、攪拌、過濾
    、加熱等程序，故搬運各項化學原料及器具，以進行製造甲
    基安非他命者，應屬製造行為分工之一部分。核被告己○○
    、丙○○如事實欄二之所為，係犯毒品危害防制條例第4 條
    第2 項製造第二級毒品罪；被告己○○、乙○○、丙○○、
    丁○○、甲○○如事實欄三之所為，係犯毒品危害防制條例
    第4 條第6 項、第2 項製造第二級毒品未遂罪，公訴人認此
    部分被告己○○、乙○○、丙○○、丁○○、甲○○係犯毒
    品危害防制條例第4 條第2 項之製造第二級毒品罪，容有誤
    會，惟既、未遂，無庸變更起訴法條（參司法院76廳刑一字
    第1983號意見），併此敘明。被告己○○於製造第二級毒品
    甲基安非他命後，復進而持有，其持有之低度行為，應為製
    造之高度行為所吸收，不另論罪。被告己○○、丙○○與乙○○、楊宗霖彼此間就事實欄二製造第二級毒品之犯行；被
    告己○○、乙○○、丙○○、丁○○、甲○○、楊宗霖及「
    小胖」彼此間就事實欄三製造第二級毒品未遂之犯行，各有
    犯意聯絡與行為分擔，均應論以共同正犯（楊宗霖部分均為
    共謀共同正犯）。又檢察官就上開事實欄二製造第二級毒品
    之部分，係起訴被告己○○、丙○○、黃明富、楊進發（以
    上二人另案審結），而未起訴乙○○、楊宗霖，有臺灣高雄
    地方法院檢察署檢察官補充理由書編號六之記載附卷可參，
    故就被告乙○○、楊宗霖此部分之犯罪，非本院所得審判之
    範圍，附此敘明。被告己○○、丙○○所犯上開製造第二級
    毒品及製造第二級毒品未遂之二罪間，犯意各別，行為互殊
    ，應分論併罰之。本案起訴書認車牌號碼ZF－4649之小貨車
    為楊宗霖所提供，實有誤認；另提供高雄縣美濃鎮泉源6 號
    處所予本案製毒者，為以0000000000號行動電話與被告己○○聯絡之「木瓜兄」，而申辦該00000000 00 號行動電話者
    為黃明富，固有通訊監察譯文及0000000000 號 行動電話申
    辦資料在卷可參；惟經比對前後通訊監察譯文後，發現使用
    0000000000號行動電話之「木瓜兄」，實為楊進發，而非黃
    明富，且經被告己○○供明其所稱之「木瓜兄」即楊進發等
    語明確，故本案起訴書記載高雄縣美濃鎮泉源6 號為黃明富
    所提供一節，應有誤認；另補充理由書認被告己○○、丙○○如事實欄二製造甲基安非他命之地點為高雄縣美濃鎮泉源
    6 號及高雄市○○○路378 號之6 、27樓，核與被告乙○○
    、丙○○供述之地點高雄市○○街1 號不符，應屬誤載；又
    被告己○○、乙○○如事實欄二製造甲基安非他命係96年6
    月間某日，為檢察官補充理由書所載96年5 月底6 月間之範
    圍內，核屬同一事實，補充理由書僅就時間有所誤認，本院
    自得審究，附此敘明。又被告己○○前因毒品案件，經臺灣
    屏東地方法院以94年度簡字第1184號判處有期徒刑6 月確定
    ，並於94年12月30日徒刑易科罰金執行完畢；被告丁○○前
    因竊盜案件，經臺灣屏東地方法院以93年度易字第114 號判
    處有期徒刑1 年確定，並於93年12月3 日縮刑期滿執行完畢
    各節，有臺灣高雄地方法院檢察署刑案資料查註紀錄表及臺
    灣高等法院被告前案紀錄表附卷可憑。是被告己○○、丁○○受徒刑執行完畢後，5 年內故意再犯本案有期徒刑以上之
    各罪，均為累犯，除法定刑無期徒刑部分依法不得加重外，
    皆應依刑法第47條第1 項規定加重其刑。被告己○○、乙○○、丙○○、丁○○、甲○○就事實欄三著手製造第二級毒
    品而未得逞，爰依刑法第25條第2 項規定減輕其刑，被告己○○、丁○○並先加後減之。次按，證人保護法第14條第1
    項規定：「第二條所列刑事案件之被告或犯罪嫌疑人，於偵
    查中供述與該案案情有重要關係之待證事項或其他正犯或共
    犯之犯罪事證，因而使檢察官得以追訴該案之其他正犯或共
    犯者，以經檢察官事先同意者為限，就其因供述所涉之犯罪
    ，減輕或免除其刑」，其中所謂「經檢察官事先同意」者，
    法律並未限制其同意之方式，祇要能證明即為已足。雖該法
    施行細則第21條另有：「本法第十四條第一項及第二項所稱
    檢察官事先同意，指檢察官本案偵查終結前之同意。檢察官
    同意者，應記明筆錄」之規定，然此僅係例示規定，亦即記
    明筆錄僅為其中一種方式而已，否則豈非施行細則凌駕母法
    增加母法所無之限制，此並非立法本意（最高法院97年度台
    上字第3245號判決意旨參照）。被告乙○○、丙○○於偵查
    中供述與本案案情有重要關係之待證事項及其他共犯即被告
    己○○之犯罪事證，因而使檢察官得以追訴被告己○○，且
    檢察官於起訴書內載明：「且已經本署檢察官事先同意，故
    請依證人保護法第14條第1 項規定減輕其刑」等語（見起訴
    書第10頁），顯見此已經檢察官事先同意，依證人保護法第
    14條第1 項之規定，就被告丙○○所涉製造第二級毒品及製
    造第二級毒品未遂之犯罪，被告乙○○所涉製造第二級毒品
    未遂之犯罪，均減輕其刑，且就其二人所涉製造第二級毒品
    未遂罪部分遞減之。爰審酌被告等人均明知毒品危害國人健
    康及社會治安甚鉅，仍意圖牟取個人私利，共同製造第二級
    毒品甲基安非他命，助長毒品之氾濫，被告己○○為主導者
    ，被告丙○○、乙○○、甲○○、丁○○擔任助手，被告丁○○並邀集被告甲○○加入製毒集團，其等持有大量製毒工
    具，已製成之甲基安非他命淨重合計146.82 公 克，另製成
    之中間產物氯假麻黃素高達116 公斤，若續以完成製毒，將
    嚴重危害社會，被告己○○飾詞否認犯行，毫無悔意，被告
    丙○○、乙○○、甲○○、丁○○均坦承部分犯行，被告丁○○、甲○○參與之情節較輕，及被告乙○○因失業而觸犯
    本案，有員工資遣通知書、離職證明書在卷可參，並其等犯
    罪之動機、手段，及其他一切情狀，分別量處如主文第1 、
    2 、3 、4 、5 項所示之刑，並就被告己○○併科罰金部分
    ，諭知易服勞役之折算標準，且就被告己○○及丙○○部分
    ，定其應執行之刑。又因本案所製成之甲基安非他命淨重合
    計146.82公克，其量尚非龐大，故公訴人就被告己○○求處
    無期徒刑部分，容屬過重。被告丙○○、甲○○、丁○○之
    辯護人，均請求對被告丙○○等三人宣告緩刑，惟因被告丙○○等三人之宣告刑均已逾有期徒刑2 年，無從為緩刑之宣
    告。另被告甲○○、丁○○之辯護人以被告犯後態度良好，
    且本件有情輕法重之情形，請求以刑法第59條之規定減輕其
    刑等語。惟按刑法第59條規定犯罪情狀可憫恕者，得酌量減
    輕其刑，固為法院依法得自由裁量之事項，然非漫無限制，
    必須犯罪另有特殊之原因與環境，在客觀上足以引起一般同
    情，認為即予宣告法定低度刑期尤嫌過重者，始有其適用。
    是為此項裁量減刑時，必須就被告甲○○、丁○○全部犯罪
    情狀予以審酌在客觀上是否有足以引起社會上一般人之同情
    ，而可憫恕之情形，始稱適法，最高法院著有88年度台上字
    第6683號判決可資參照，而本案被告甲○○、丁○○犯行已
    如前述，其等無視毒品對於國人健康及社會安全之危害，衡
    情並無何等足以引起一般同情之客觀情狀而應予以憫恕，辯
    護意旨容有誤會，爰不依刑法第59條酌減其刑。
(二)沒收銷燬及沒收部分
    扣案如附表四編號2 、3 所示數量之甲基安非他命（均含包
    裝），為被告己○○、丙○○共犯本案事實欄二犯罪所查獲
    之第二級毒品；附表一編號3 、4 、5 、7 、10、11、12、
    13、14、16、24，及附表二編號9 、11、所示之物，與該毒
    品直接接觸而有殘餘成分，無法完全析離，應視同該毒品之
    一部分，均應依毒品危害防制條例第18條第1 項前段規定及
    共犯責任共同原則，併於被告己○○、丙○○主文項下諭知
    沒收銷燬之（雖附表一編號3之 瓦斯爐台面非被告等所有，
    惟其與毒品無法完全析離，而視同毒品之一部分，故不問屬
    於犯人與否，均應沒收銷燬之）。至於鑑驗耗損之甲基安非
    他命既已滅失，自無庸宣告沒收銷燬。另扣案如附表一編號
    1 、6 、8 、9 、15、22、23、26、28、29、32 ， 及附表
    三編號5 、14、15、16所示之物，為被告己○○所有（本院
    97年5 月7 日審判筆錄），且依毒品製造流程表及被告己○○之供述，堪認係供被告己○○、丙○○共同犯製造甲基安
    非他命所用之物；另扣案如附表二編號2 、3 、5 、7 、10
    、14、16、17、18、19、20、21、22、23、25、29、30、32
    、38、40、41、43所示之物，均為被告己○○所有（本院97
    年5 月7 日審判筆錄），且依毒品製造流程表及被告己○○
    之供述，應係供被告己○○、丙○○、乙○○、甲○○、丁○○共同犯製造甲基安非他命未遂所用之物，爰依毒品危害
    防制條例第19條第1 項規定及共犯責任共同原則，上開物品
    俱應予沒收，並分別於被告己○○、丙○○、乙○○、甲○○、丁○○主文項下宣告之。又附表一編號17、18、19、20
    、21、25、33、34，附表二編號4 、8 、12、13、15、27、
    31、33、37、39，附表三編號3 及附表六所示之物，均為被
    告己○○所有（本院97年5 月7 日審判筆錄），依毒品製造
    流程表及被告己○○之供述，應係供被告己○○、丙○○共
    同犯製造甲基安非他命既遂，及供被告己○○、丙○○、乙○○、甲○○、丁○○共同犯製造甲基安非他命未遂所預備
    之物，爰依刑法第38條第1 項第2 款規定及共犯責任共同原
    則，上開物品俱予沒收，並分別於被告己○○、丙○○、乙○○、甲○○、丁○○主文項下宣告之。如附表五編號1 所
    示之搖台，為被告己○○所訂製，預備供犯本案之用，惟其
    尚於製造商亦宸工程行之處，而未交付與被告己○○，非屬
    被告所有，爰不予沒收。扣案如附表三編號6 及附表四編號
    12之甲基安非他命吸食器各1 組，經檢驗結果，雖均有甲基
    安非他命成分，惟其與本案製造犯行無關，爰不於本案中宣
    告沒收銷燬之。另車牌號碼ZF－4649之小貨車，於96年6 月
    29日始辦畢過戶登記，難認該小貨車有使用於被告己○○、
    丙○○96年6 月間共同製造甲基安非他命既遂之犯行中，而
    自96年6 月29日至查獲本案之96年7 月12日間，依卷內王盛
    琴於警詢、偵查之證述（警二卷第17頁、偵卷第67頁），被
    告丙○○之供述（警二卷第105 頁），及被告己○○與王盛
    琴於96年7 月3日15 時43分之通訊監察譯文，可見被告丙○○、乙○○依被告己○○之指示，至王盛琴位於高雄市左營
    區○○○路278 號3 樓之3的 住處，將被告己○○所購買的
    冰箱搬運至高雄市前鎮區○○○路378 號之6 、27樓，並無
    其他證據可見該部小貨車有用於載運物品至高雄縣美濃鎮泉
    源6 號之大型農舍（該農舍內查獲之物品應為96年五、六月
    間由被告等人陸續搬運至上址，而被告丁○○於96年7 月11
    日用以搬運十餘桶化學藥品之車輛，為被告丁○○所有之車
    輛，並非上開漆有資源回收車字樣之小貨車），且於96年7
    月12日查獲本案時，於高雄縣美濃鎮泉源6 號現場並無扣得
    該部小貨車，難認該小貨車有用於被告己○○等人96年7 月
    12日製造甲基安非他命未遂之犯行。既該小貨車並非被告己○○等人用於犯本案毒品危害防制條例第4 條之罪之陸上交
    通工具，則與同條例第19條第3 項之規定尚有未合，且自該
    部小貨車過戶登記之96年6 月29日至查獲本案之96年7 月12
    日間僅有14日，且本案所用工具大部分在96年6 月29日前已
    載運至高雄縣美濃鎮泉源6 號完成，此觀自於通訊監察譯文
    中96年6 月29日至96年7 月12日間被告己○○與楊進發間，
    彼此並無通訊而表示要至高雄縣美濃鎮泉源6 號之情形即明
    ，如沒收該小貨車，實有違比例原則，爰不予沒收，起訴書
    記載應依同條例第19條第3 項（誤載為第2 項）沒收之，容
    有誤會。至於其他扣案之物品，因卷內並無證據顯示與本案
    製造毒品犯行有何關聯性，且亦非屬違禁物，故均不予宣告
    沒收。
三、無罪部分
(一)公訴意旨另以：
１、於96年5 月初被告己○○在高雄縣美濃鎮泉源6 號及高雄市
    ○○○路378 號之6 、27樓製造甲基安非他命完成，且於96
    年5 月15日販賣甲基安非他命1 次2 公斤、1 次15公斤，於
    同年月16 日 販賣甲基安非他命1 次3 公斤、1 次12公斤。
２、被告己○○、乙○○、黃明富、楊宗霖（以上二人另案審結
    ）於96年5 月16日在高雄縣美濃鎮泉源6 號及高雄市○○○
    路378 號之6 、27樓製造甲基安非他命100 公斤完成。被告
    己○○與楊宗霖（另案審結）於同年月17日販賣甲基安非他
    命完成。
３、被告己○○、黃明富（另案審結）、乙○○於96年5 月17日
    在高雄縣美濃鎮泉源6 號及高雄市○○○路378 號之6 、27
    樓製造甲基安非他命。被告己○○於96年5 月12日販賣甲基
    安非他命1 公斤；同年月20日販賣6 公斤；同年月24日販賣
    2 公斤；同年6 月9 日販賣0.5 公斤；同年月10日販賣2 公
    斤、販賣與綽號「中董」之人3 公斤及販賣與綽號「老兵」
    之人不詳數量之甲基安非他命。
４、被告己○○於96年6 月間，從高雄市○○街1 號，攜帶1 包
    甲基安非他命，由丙○○（此部分丙○○未經起訴）開車搭
    載被告己○○至高雄市○○路及三多路口「阿媽碗粿」與一
    男子販賣甲基安非他命完成。因認被告己○○、乙○○係共
    同涉犯毒品危害防制條例第4 條第2 項之製造第二級毒品罪
    ；被告己○○另共同涉犯同條例第4 條第2 項之販賣第二級
    毒品罪嫌等語。
(二)按犯罪事實應依證據認定之，無證據不得認定其犯罪事實；
    被告之自白，不得作為有罪判決之唯一證據，仍應調查其他
    必要之證據，以察其是否與事實相符；如不能證明被告犯罪
    者，應諭知無罪之判決，刑事訴訟法第154 條第2 項、第15
    6 條第2 項、第301 條第1 項分別定有明文。又事實之認定
    ，應憑證據，如未能發現相當證據，或證據不足以證明，自
    不能以推測或擬制之方法為裁判基礎；且認定犯罪事實所憑
    之證據，雖不以直接證據為限，間接證據亦包括在內，然而
    無論直接證據或間接證據，其為訴訟上之證明，須於通常一
    般之人均不致有所懷疑，而得確信其為真實之程度者，始得
    據為有罪之認定，倘其證明尚未達到此一程度，而有合理之
    懷疑存在而無從使事實審法院獲得有罪之確信時，即應由法
    院為諭知被告無罪之判決，最高法院40年度台上字第86號、
    76年度台上字第4986號著有判例可資參照。再者，依刑事訴
    訟法第161 條第1 項規定，檢察官對於起訴之犯罪事實，仍
    應負提出證據及說服之實質舉證責任。倘其所提出之證據，
    不足為被告有罪之積極證明，或其指出證明之方法，無從說
    服法院以形成被告有罪之心證，基於無罪推定之原則，自應
    為被告無罪判決之諭知，此亦有最高法院92年度台上字第12
    8 號判例意旨可參。
(三)公訴意旨認被告己○○、乙○○共同涉犯毒品危害防制條例
    第4 條第2 項之製造第二級毒品罪，及被告己○○另共同涉
    犯同條例第4 條第2 項之販賣第二級毒品罪嫌，無非以：扣
    案之己○○之筆記中，有關於毒品交易之記載，且依被告己○○與姓名年籍不詳男子、黃明富、周昭呈、乙○○間之通
    訊監察譯文內容，有涉及製造、販賣毒品之通話，被告丙○○之證述，及前述扣案證物為其論據。訊據被告己○○堅決
    否認於96年5 月初、96年5 月12日、15日、16日、17日、20
    日、24日、96年6 月間某日、6 月9 日、10日有任何製造或
    販賣第二級毒品甲基安非他命之犯行；被告乙○○則否認於
    96年5 月16日、17日有任何製造第二級毒品甲基安非他命之
    犯行。被告己○○辯稱：渠不會製造甲基安非他命，亦無販
    賣甲基安非他命，扣案筆記中之記載，係關於賭博之內容，
    且所載「gk」者，係指「錢」之意，另於通訊監察譯文中，
    渠所謂之「肥料」、「魚」、「工人」，均非毒品之暗語，
    至於扣案之甲基安非他命，為渠向他人買來供自己施用等語
    ；被告乙○○辯稱：其僅係依被告己○○指示搬運物品，其
    不知被告己○○從事甲基安非他命之製造，亦無於上開期日
    製造甲基安非他命之行為等語。經查：
１、被告己○○經本院認定有製造甲基安非他命之犯行，且扣案
    之甲基安非他命係事實欄二之犯罪所得，被告乙○○亦經本
    院認定有參與製造甲基安非他命之犯行，已詳如前述，其等
    前開辯解均無足採信，且被告己○○之筆記內容，雖有記載
    ：「5/15（二）早15gk、排骨昌15+5+5＝25、實22、初鹽
    毛19.5、1 次＝12 」 、「文南5/17、75gk、25gk、場地
    6 萬、洗工人4 位x20 ＝80萬、付品用金75萬、賽仔工人1
    位30萬、191 」、「5/17（四）晚番100 gk、公34個扣3
    個＝31報回、董毛25k 報12.8、總共報53.5、公司毛75k 共
    報40.7、報實79.3k 、1 次交31、公司1 次9.3 、共40.3、
    先88+3.5＝91.5」、「中部欠（不足）前不足360 、後加
    虎5 份＝25、加少董3 份＝15、合＝40、入10、不足30、試
    分7 份、未算20、投資元/22 、60萬未回、虎9x5 ＝45、總
    515 、5/12（六）1 份120 、5/20（日）1 份120 過6 台＝
    25 、5/20 （日）入100 、5/24（四）入70、5/24（四）2
    件240 、6/10（日）2 件230 、中董3 份x105＝315 、入60
    ＝255 」、「老兵不足、6/9 （六）晚、半份＝60、入30
    ＝30、清、前不足6+57＝63、入17＝46、入46＝0 、半份55
    」等字樣，固有前開扣案被告己○○筆記可憑。惟其中所載
    用語「gk」、「實」、「初鹽」、「毛」、「次」、「番」
    、「個」、「k 」、「份」等，其意義均不明確，被告己○○亦辯稱上開記載與毒品無關，依經比對卷內相關資料亦無
    法確定上開記載之文義，故尚難認定上開之記載必與甲基安
    非他命之製造或販賣有關。且有關「文南」、「場地」、「
    工人」、「付用品金」之記載，雖可見支付費用之情形，但
    尚難認定其為製造甲基安非他命所支付之費用，且所載「場
    地」未必為高雄縣美濃鎮泉源6 號或高雄市○○○路378 號
    之6 、27樓，況高雄市○○○路378 號之6 、27樓之租期始
    於96 年7月1 日，有該租賃契約書扣案可參，故被告己○○
    或乙○○應無於96年7 月1 日以前利用高雄市○○○路378
    號之6 、27樓製造毒品之可能；又其所載「洗工人4 位」、
    「賽仔工人1 位」未必為被告乙○○、楊宗霖或黃明富；況
    上開筆記為被告己○○所記述，其性質屬被告己○○之陳述
    ，縱認其為被告己○○之自白，惟本案中並無其他事證，足
    資證明其記載與事實相符，故不能遽採而為不利於被告己○○之認定。
２、被告己○○於96年5 月15日6 時30分、同日16時42分、16日
    16時26分及同年6 月2 日2 時24分，與姓名年籍不詳之男子
    ，於電話中談及「魚」、「工人」；另於96年5 月16日10時
    17分、同年月17日8 時40分、同年月20日13時50分、同年月
    22日9 時15分、同年6 月2 日13時16分、同年月13日17時26
    分、同年月17日11 時41 分、15時25分、同年月25日20時51
    分、22時20分、同年月26 日7時38分，均與綽號「木瓜兄」
    之楊進發連絡要去「摘水果」、「摘木瓜」、「賭博」、「
    打麻將」；於96年5 月16日20時51 分 與周昭呈連絡馬達修
    理之事；於96年5 月17日11時44分於電話中指示姓名年籍不
    詳男子運送「丙級礦泉水」至「木瓜兄」處；於96年5 月18
    日21時25分於電話中指示被告乙○○購買2 支鋼瓶；於96年
    5 月23日2 時12分與姓名年籍不詳男子連絡「不夠、不足」
    、「5 個，說他拿不對」等節，有通訊監察譯文附卷可參，
    並經證人周昭呈於警詢中及被告乙○○於本院證述實際通聯
    內容在卷，且經被告己○○證述所稱「木瓜兄」即楊進發等
    語明確。惟上開通訊監察譯文中之「魚」、「工人」、「摘
    水果」、「摘木瓜」、「賭博」、「打麻將」、「丙級礦泉
    水」、「不夠、不足」、「5 個，說他拿不對」等內容，均
    隱晦不明，縱其用語應非尋常，仍難遽認其必指販賣或製造
    甲基安非他命之意。雖被告己○○將馬達請周昭呈修理，並
    指示被告乙○○購買2 支鋼瓶，惟此至多可認被告己○○持
    有馬達及鋼瓶，尚難遽認被告己○○、乙○○於上開期日有
    以該物製造甲基安非他命之事實。故依上開通話內容，尚難
    遽認被告己○○於96年5 月初、96年5 月12日、15日、16日
    、17日、20日、24日、96年6 月間某日、6 月9 日、10日有
    製造或販賣第二級毒品甲基安非他命之犯行；被告乙○○於
    96年5 月16日、17日有任何製造第二級毒品甲基安非他命之
    犯行。
３、證人丙○○雖於本院證述：「己○○在6 月下旬要我至高雄
    市○○區○○街1 號接他那次，他自高雄市○○區○○街1
    號拎著1 包紙袋出來，要我載他去光華路及三多路口的阿嬤
    碗裸，到達後他人在車上並沒有下車，只將車窗搖下一半，
    此時就有一個年約40歲的中年男子走到車旁，直接將裝滿紙
    鈔的手提袋拿給己○○，己○○也直接將他自高雄市○○區
    ○○街1 號帶出來的紙袋拿給那名男子，當場己○○並沒有
    清點金額，也沒有和對方交談，己○○將裝滿錢的紙袋子收
    下後就直接置於腳底，並指示我開車離開，當時己○○並邀
    我一起去按摩，但我沒有一起前去，我開車載他回到高雄市
    新興區○○街1 號門口，車停好後己○○進入屋內，我就騎
    車離開。」、「（問：那一袋裝滿錢的紙袋，裡面是多少錢
    ？）我不知道。」、「（問：紙袋有裝滿嗎？）因為紙袋捲
    起來，我沒有看到。」、「（問：那個裝錢的紙袋呢？）我
    有看到錢，因為錢是一疊一疊放直的跟紙袋口差不多高，有
    千元鈔，也有紅色的，我不知道是五百還是壹佰的，並沒有
    放全滿，我不知道總金額是多少。」、「（問：裝錢的紙袋
    大小？）長21公分，寬約9 公分，高約20公分。」等語（本
    院97年3 月28 日 審判筆錄），惟依其證述僅見被告己○○
    有將1 包紙袋交與姓名年籍不詳之年約40歲中年男子，不能
    認定該紙袋內必係甲基安非他命，縱該姓名年籍不詳之年約
    40歲中年男子於接得該包紙袋後，同時交付被告己○○金額
    不詳之現金，亦難認定被告己○○與該姓名年籍不詳之年約
    40歲中年男子間係進行甲基安非他命之交易。
４、關於事實之認定應憑證據，不能以推測或擬制之方法為裁判
    基礎，業如前述。從而，本案並無積極證據可資證明被告己○○、乙○○於於96年5 月初、96年5 月15日、16日、17日
    、96年6 月間有製造或販賣第二級毒品甲基安非他命之犯行
    ，自不得僅以上開意義不明之筆記及通訊監察譯文內容，及
    證人周昭呈、丙○○之證述，即遽認被告己○○、乙○○有
    共同製造或被告己○○有共同販賣第二級毒品甲基安非他命
    之事實。
(四)綜上，本案檢察官所舉出之相關事證，就前揭部分並無法證
    明被告己○○、乙○○有共同製造或被告己○○有共同販賣
    第二級毒品甲基安非他命等犯行。此外，檢察官亦未提出被
    告己○○、乙○○有此部分犯罪事實之積極證據，本院審酌
    卷內事證，參照剖析，認被告己○○、乙○○此部分之犯罪
    不能證明，應分別為無罪之諭知。
據上論結，應依刑事訴訟法第299 條第1 項前段、第301 條第1
項，毒品危害防制條例第4 條第2 項、第6 項、第18條第1 項前
段、第19條第1 項，刑法第11條、第28條、第25條第2 項、第47
條第1 項、第42條第3 項、第51條第5 款、第38條第1 項第2 款
，證人保護法第14條第1 項，判決如主文。
本案經檢察官戊○○到庭執行職務。
中    華    民    國    97    年    8     月    5     日
                  刑事第十三庭  審判長法  官  黃惠玲
                                      法  官  黃苙荌
                                      法  官  楊國煜
以上正本證明與原本無異。
如不服本判決應於收受本判決後10日內向本院提出上訴書狀，並
應敘述具體理由，如未敘述上訴理由者，應於上訴期間屆滿後20
日內補提理由書狀於本院（均須按他造當事人之人數附繕本）「
切勿逕送上級法院」。
中    華    民    國    97    年    8     月    5     日
                                      書記官  李憶如
附錄本案論罪法條：毒品危害防制條例第4 條製造、運輸、販賣
第一級毒品者，處死刑或無期徒刑；處無期徒刑者，得併科新臺
幣1 千萬元以下罰金。
製造、運輸、販賣第二級毒品者，處無期徒刑或7 年以上有期徒
刑，得併科新臺幣7 百萬元以下罰金。
製造、運輸、販賣第三級毒品者，處5 年以上有期徒刑，得併科
新臺幣5 百萬元以下罰金。
製造、運輸、販賣第四級毒品者，處3 年以上10年以下有期徒刑
，得併科新臺幣3 百萬元以下罰金。
製造、運輸、販賣專供製造或施用毒品之器具者，處1 年以上7
年以下有期徒刑，得併科新臺幣1 百萬元以下罰金。
前5項之未遂犯罰之。
附表一
┌─┬──────┬────┬────────┬─────────┐
│編│品名        │內容 (單│查扣地點        │備註              │
│號│            │位/重量)│                │                  │
├─┼──────┼────┼────────┼─────────┤
│1 │冰箱        │6個     │高雄市○○○路  │法務部調查局鑑定書│
│  │            │        │378號之6、27樓  │調科壹字第09622161│
│  │            │        │                │860號 (詳見警三卷 │
│  │            │        │                │第2、7頁)( 未送驗)│
├─┼──────┼────┼────────┼─────────┤
│2 │瓦斯爐座    │1個     │同上            │法務部調查局鑑定書│
│  │            │        │                │調科壹字第09622161│
│  │            │        │                │860號 ( 詳見警三卷│
│  │            │        │                │第2、7頁)( 未送驗)│
├─┼──────┼────┼────────┼─────────┤
│3 │瓦斯爐檯面  │1個     │同上            │均有甲基安非他命及│
│  │            │        │                │麻黃鹼成分殘留，法│
│  │            │        │                │務部調查局鑑定書調│
│  │            │        │                │科壹字第0962216186│
│  │            │        │                │0號 (詳見警三卷第 │
│  │            │        │                │2、7頁)           │
├─┼──────┼────┼────────┼─────────┤
│4 │毒品撈取濾網│7個     │同上            │均有甲基安非他命成│
│  │            │        │                │分殘留，法務部調查│
│  │            │        │                │局鑑定書調科壹字第│
│  │            │        │                │00000000000號 (詳 │
│  │            │        │                │見警三卷第2、7頁) │
├─┼──────┼────┼────────┼─────────┤
│5 │不銹鋼煮鍋  │4個     │同上            │均有甲基安非他命及│
│  │            │        │                │麻黃鹼成分殘留，法│
│  │            │        │                │務部調查局鑑定書調│
│  │            │        │                │科壹字第0962216186│
│  │            │        │                │0號 (詳見警三卷第 │
│  │            │        │                │2、7頁)           │
├─┼──────┼────┼────────┼─────────┤
│6 │馬達        │2個     │同上            │法務部調查局鑑定書│
│  │            │        │                │調科壹字第09622161│
│  │            │        │                │860號 (詳見警三卷 │
│  │            │        │                │第2、7頁)         │
├─┼──────┼────┼────────┼─────────┤
│7 │陶瓷漏斗    │1個     │同上            │呈甲基安非他命陽性│
│  │            │        │                │反應，高雄醫學大學│
│  │            │        │                │附設中和紀念醫院檢│
│  │            │        │                │驗報告報告編號9704│
│  │            │        │                │-138 (詳見96訴4707│
│  │            │        │                │號卷 (二)第179頁) │
├─┼──────┼────┼────────┼─────────┤
│8 │濾紙(2盒之1)│1盒     │同上            │無甲基安非他命反應│
│  │            │        │                │，高雄醫學大學附設│
│  │            │        │                │中和紀念醫院檢驗報│
│  │            │        │                │告報告編號0000-000│
│  │            │        │                │(詳見96訴4707號卷 │
│  │            │        │                │(二)第179頁)      │
├─┼──────┼────┼────────┼─────────┤
│9 │濾紙(2盒之2)│1盒     │同上            │無甲基安非他命反應│
│  │            │        │                │，高雄醫學大學附設│
│  │            │        │                │中和紀念醫院檢驗報│
│  │            │        │                │告0000-000 (詳見96│
│  │            │        │                │訴4707號卷 (二)第 │
│  │            │        │                │179頁)            │
├─┼──────┼────┼────────┼─────────┤
│10│塑膠水桶白色│1個     │同上            │呈甲基安非他命陽性│
│  │(5個之1)    │        │                │反應，高雄醫學大學│
│  │            │        │                │附設中和紀念醫院檢│
│  │            │        │                │驗報告報告編號9704│
│  │            │        │                │-141(詳見96訴4707 │
│  │            │        │                │號卷 (二)第179頁) │
├─┼──────┼────┼────────┼─────────┤
│11│塑膠水桶白色│1個     │同上            │呈甲基安非他命陽性│
│  │(5個之2)    │        │                │反應，高雄醫學大學│
│  │            │        │                │附設中和紀念醫院檢│
│  │            │        │                │驗報告報告編號9704│
│  │            │        │                │-142 (詳見96訴4707│
│  │            │        │                │號卷 (二)第179頁) │
├─┼──────┼────┼────────┼─────────┤
│12│塑膠水桶綠色│1個     │同上            │呈甲基安非他命陽性│
│  │(5個之3)    │        │                │反應，高雄醫學大學│
│  │            │        │                │附設中和紀念醫院檢│
│  │            │        │                │驗報告報告編號9704│
│  │            │        │                │-143 (詳見96訴470 │
│  │            │        │                │7號卷 (二)第179頁)│
├─┼──────┼────┼────────┼─────────┤
│13│塑膠水桶橘色│1個     │同上            │呈甲基安非他命陽性│
│  │(5個之4)    │        │                │反應，高雄醫學大學│
│  │            │        │                │附設中和紀念醫院檢│
│  │            │        │                │驗報告報告編號9704│
│  │            │        │                │-144 (詳見96訴470 │
│  │            │        │                │7號卷 (二)第179頁)│
├─┼──────┼────┼────────┼─────────┤
│14│塑膠水桶橘色│1個     │同上            │呈甲基安非他命陽性│
│  │(5個之5)    │        │                │反應，高雄醫學大學│
│  │            │        │                │附設中和紀念醫院檢│
│  │            │        │                │驗報告報告編號9704│
│  │            │        │                │-145 (詳見96訴4707│
│  │            │        │                │號卷(二)第179頁)  │
├─┼──────┼────┼────────┼─────────┤
│15│氯化納      │2個     │同上            │法務部調查局鑑定書│
│  │            │        │                │調科壹字第09622161│
│  │            │        │                │860號 (詳見警三卷 │
│  │            │        │                │第2、7頁)( 未送驗)│
├─┼──────┼────┼────────┼─────────┤
│16│塑膠盤      │1個     │同上            │呈甲基安非他命陽性│
│  │(51個之1)   │        │                │反應，高雄醫學大學│
│  │            │        │                │附設中和紀念醫院檢│
│  │            │        │                │驗報告報告編號9704│
│  │            │        │                │-128 (詳見96訴4707│
│  │            │        │                │號卷 (二)第179頁) │
├─┼──────┼────┼────────┼─────────┤
│17│塑膠盤      │1個     │同上            │無甲基安非他命反應│
│  │(51個之2)   │        │                │，高雄醫學大學附設│
│  │            │        │                │中和紀念醫院檢驗報│
│  │            │        │                │告報告編號0000-000│
│  │            │        │                │(詳見96訴4707號卷 │
│  │            │        │                │(二)第179頁)      │
├─┼──────┼────┼────────┼─────────┤
│18│塑膠盤      │1個     │同上            │無甲基安非他命反應│
│  │(51個之3)   │        │                │，高雄醫學大學附設│
│  │            │        │                │中和紀念醫院檢驗報│
│  │            │        │                │告報告編號0000-000│
│  │            │        │                │(詳見96訴4707號卷 │
│  │            │        │                │(二)第179頁)      │
├─┼──────┼────┼────────┼─────────┤
│19│塑膠盤      │1個     │同上            │無甲基安非他命反應│
│  │(51個之4)   │        │                │，高雄醫學大學附設│
│  │            │        │                │中和紀念醫院檢驗報│
│  │            │        │                │告報告編號0000-000│
│  │            │        │                │(詳見96訴4707號卷 │
│  │            │        │                │(二)第179頁)      │
├─┼──────┼────┼────────┼─────────┤
│20│塑膠盤      │1個     │同上            │無甲基安非他命反應│
│  │(51個之5)   │        │                │，高雄醫學大學附設│
│  │            │        │                │中和紀念醫院檢驗報│
│  │            │        │                │告報告編號0000-000│
│  │            │        │                │(詳見96訴4707號卷 │
│  │            │        │                │(二)第179頁)      │
├─┼──────┼────┼────────┼─────────┤
│21│杓子        │2個     │同上            │法務部調查局鑑定書│
│  │            │        │                │調科壹字第09622161│
│  │            │        │                │860號 ( 詳見警三卷│
│  │            │        │                │第2、7 頁)(未送驗)│
├─┼──────┼────┼────────┼─────────┤
│22│使用過之化學│1個     │同上            │無甲基安非他命反應│
│  │原料罐 (3個 │        │                │，高雄醫學大學附設│
│  │之1)        │        │                │中和紀念醫院檢驗報│
│  │            │        │                │告報告編號0000-000│
│  │            │        │                │(詳見96訴4707號卷 │
│  │            │        │                │(二)第179頁)      │
├─┼──────┼────┼────────┼─────────┤
│23│使用過之化學│1個     │同上            │無甲基安非他命反應│
│  │原料罐 (3個 │        │                │，高雄醫學大學附設│
│  │之2)        │        │                │中和紀念醫院檢驗報│
│  │            │        │                │告報告編號0000-000│
│  │            │        │                │(詳見96訴4707號卷 │
│  │            │        │                │(二)第179頁)      │
├─┼──────┼────┼────────┼─────────┤
│24│使用過之化學│1個     │同上            │呈甲基安非他命陽性│
│  │原料罐 (3個 │        │                │反應，高雄醫學大學│
│  │之3)        │        │                │附設中和紀念醫院檢│
│  │            │        │                │驗報告報告編號9704│
│  │            │        │                │-135 (詳見96訴4707│
│  │            │        │                │號卷(二)第179頁)  │
├─┼──────┼────┼────────┼─────────┤
│25│長柄勺子    │1支     │同上            │無甲基安非他命反應│
│  │            │        │                │，高雄醫學大學附設│
│  │            │        │                │中和紀念醫院檢驗報│
│  │            │        │                │告報告編號0000-000│
│  │            │        │                │(詳見96訴4707號卷 │
│  │            │        │                │(二)第179頁)      │
├─┼──────┼────┼────────┼─────────┤
│26│製毒所用殘留│1個     │同上            │有氯假麻黃鹼及氯麻│
│  │塑膠袋 (殘渣│        │                │黃鹼成分殘留，法務│
│  │袋)         │        │                │部調查局鑑定書調科│
│  │            │        │                │壹字第00000000000 │
│  │            │        │                │號(詳見警三卷第2、│
│  │            │        │                │7頁)              │
├─┼──────┼────┼────────┼─────────┤
│27│風扇        │2具     │同上            │法務部調查局鑑定書│
│  │            │        │                │調科壹字第09622161│
│  │            │        │                │860號 (詳見警三卷 │
│  │            │        │                │第2、7頁)( 未送驗)│
├─┼──────┼────┼────────┼─────────┤
│28│搖台頂蓋    │1個     │同上            │無甲基安非他命反應│
│  │            │        │                │，高雄醫學大學附設│
│  │            │        │                │中和紀念醫院檢驗報│
│  │            │        │                │告報告編號0000-000│
│  │            │        │                │(詳見96訴4707號卷 │
│  │            │        │                │(二)第179頁)      │
├─┼──────┼────┼────────┼─────────┤
│29│甲醇桶(空)  │3個     │同上            │法務部調查局鑑定書│
│  │            │        │                │調科壹字第09622161│
│  │            │        │                │860號 (詳見警三卷 │
│  │            │        │                │第2、7頁)( 未送驗)│
├─┼──────┼────┼────────┼─────────┤
│30│製毒用脫水機│1個     │同上            │無甲基安非他命反應│
│  │            │        │                │，高雄醫學大學附設│
│  │            │        │                │中和紀念醫院檢驗報│
│  │            │        │                │告報告編號0000-000│
│  │            │        │                │(詳見96訴4707號卷 │
│  │            │        │                │(二)第179頁)      │
├─┼──────┼────┼────────┼─────────┤
│31│軟墊        │1張     │同上            │無甲基安非他命反應│
│  │            │        │                │，高雄醫學大學附設│
│  │            │        │                │中和紀念醫院檢驗報│
│  │            │        │                │告報告編號0000-000│
│  │            │        │                │(詳見96訴4707號卷 │
│  │            │        │                │(二)第179頁)      │
├─┼──────┼────┼────────┼─────────┤
│32│蒸餾水空桶  │4桶     │同上            │法務部調查局鑑定書│
│  │            │        │                │調科壹字第09622161│
│  │            │        │                │860號 (詳見警三卷 │
│  │            │        │                │第2、7頁)( 未送驗)│
├─┼──────┼────┼────────┼─────────┤
│33│蒸餾瓶      │1個     │同上            │法務部調查局鑑定書│
│  │            │        │                │調科壹字第09622161│
│  │            │        │                │860號 (詳見警三卷 │
│  │            │        │                │第2、7頁)( 未送驗)│
├─┼──────┼────┼────────┼─────────┤
│34│水桶瓢      │2個     │同上            │法務部調查局鑑定書│
│  │            │        │                │調科壹字第09622161│
│  │            │        │                │860號 (詳見警三卷 │
│  │            │        │                │第2、7頁)( 未送驗)│
└─┴──────┴────┴────────┴─────────┘
附表二
┌─┬──────┬────┬────────┬─────────┐
│編│品名        │內容 (單│查扣地點        │備註              │
│號│            │位/數量)│                │                  │
├─┼──────┼────┼────────┼─────────┤
│1 │電風扇      │3台     │高雄縣美濃鎮泉源│法務部調查局鑑定書│
│  │            │        │6號             │調科壹字第09622161│
│  │            │        │                │860號 (詳見警三卷 │
│  │            │        │                │第2、4頁)( 未送驗)│
├─┼──────┼────┼────────┼─────────┤
│2 │陶磁漏斗    │3支     │同上            │均無甲基安非他命反│
│  │            │        │                │應，高雄醫學大學附│
│  │            │        │                │設中和紀念醫院檢驗│
│  │            │        │                │報告報告編號9704-1│
│  │            │        │                │62、0000-000、9704│
│  │            │        │                │-164(詳見96訴4707 │
│  │            │        │                │號卷 (二)第180頁) │
├─┼──────┼────┼────────┼─────────┤
│3 │活性炭      │2包     │同上            │法務部調查局鑑定書│
│  │            │        │                │調科壹字第09622161│
│  │            │        │                │860號 (詳見警三卷 │
│  │            │        │                │第2、4頁)( 未送驗)│
├─┼──────┼────┼────────┼─────────┤
│4 │塑膠量杯    │1個     │同上            │無甲基安非他命反應│
│  │(4個之1)    │        │                │，高雄醫學大學附設│
│  │            │        │                │中和紀念醫院檢驗報│
│  │            │        │                │告報告編號0000-000│
│  │            │        │                │(詳見96訴4707號卷 │
│  │            │        │                │(二)第180頁)      │
├─┼──────┼────┼────────┼─────────┤
│5 │塑膠量杯    │3個     │同上            │均呈麻黃鹼陽性反應│
│  │(4個之2)    │        │                │均無甲基安非他命反│
│  │(4個之3)    │        │                │應，高雄醫學大學附│
│  │(4個之4)    │        │                │設中和紀念醫院檢驗│
│  │            │        │                │報告報告編號9704-1│
│  │            │        │                │66、0000-000、970 │
│  │            │        │                │4-168(詳見96訴4707│
│  │            │        │                │號卷 (二)第180頁) │
├─┼──────┼────┼────────┼─────────┤
│6 │磅秤        │2台     │同上            │法務部調查局鑑定書│
│  │            │        │                │調科壹字第09622161│
│  │            │        │                │860號 (詳見警三卷 │
│  │            │        │                │第2、4頁)( 未送驗)│
├─┼──────┼────┼────────┼─────────┤
│7 │舖晒紙      │1張     │同上            │呈麻黃鹼陽性反應，│
│  │            │        │                │無甲基安非他命反應│
│  │            │        │                │，高雄醫學大學附設│
│  │            │        │                │中和紀念醫院檢驗報│
│  │            │        │                │告報告編號0000-000│
│  │            │        │                │(詳見96訴4707號卷 │
│  │            │        │                │(二)第181頁)      │
├─┼──────┼────┼────────┼─────────┤
│8 │帆布袋綠色  │1個     │同上            │無甲基安非他命反應│
│  │(5個之1)    │        │                │，高雄醫學大學附設│
│  │            │        │                │中和紀念醫院檢驗報│
│  │            │        │                │告報告編號0000-000│
│  │            │        │                │(詳見96訴4707號卷 │
│  │            │        │                │(二)第181頁)      │
├─┼──────┼────┼────────┼─────────┤
│9 │帆布袋綠色  │1個     │同上            │呈甲基安非他命陽性│
│  │(5個之2)    │        │                │反應，高雄醫學大學│
│  │            │        │                │附設中和紀念醫院檢│
│  │            │        │                │驗報告報告編號9704│
│  │            │        │                │-171 (詳見96訴4707│
│  │            │        │                │號卷(二)第181頁)  │
├─┼──────┼────┼────────┼─────────┤
│10│帆布袋藍色  │1個     │同上            │呈麻黃鹼陽性反應，│
│  │(5個之3)    │        │                │無甲基安非他命反應│
│  │            │        │                │，高雄醫學大學附設│
│  │            │        │                │中和紀念醫院檢驗報│
│  │            │        │                │告報告編號0000-000│
│  │            │        │                │(詳見96訴4707號卷 │
│  │            │        │                │(二)第181頁)      │
├─┼──────┼────┼────────┼─────────┤
│11│帆布袋格紋  │1個     │同上            │呈甲基安非他命陽性│
│  │(5 個之4)   │        │                │反應，高雄醫學大學│
│  │            │        │                │附設中和紀念醫院檢│
│  │            │        │                │驗報告報告編號9704│
│  │            │        │                │-173 (詳見96訴4707│
│  │            │        │                │號卷 (二)第181頁) │
├─┼──────┼────┼────────┼─────────┤
│12│帆布袋黑色  │1個     │同上            │無甲基安非他命反應│
│  │(5個之5)    │        │                │，高雄醫學大學附設│
│  │            │        │                │中和紀念醫院檢驗報│
│  │            │        │                │告報告編號0000-000│
│  │            │        │                │(詳見96訴4707號卷 │
│  │            │        │                │(二)第181頁)      │
├─┼──────┼────┼────────┼─────────┤
│13│塑膠杓子無色│1個     │同上            │無甲基安非他命反應│
│  │(5個之1)    │        │                │，高雄醫學大學附設│
│  │            │        │                │中和紀念醫院檢驗報│
│  │            │        │                │告報告編號0000-000│
│  │            │        │                │(詳見96訴4707號卷 │
│  │            │        │                │(二)第181頁)      │
├─┼──────┼────┼────────┼─────────┤
│14│塑膠杓子橘色│1個     │同上            │呈麻黃鹼陽性反應，│
│  │(5 個之2)   │        │                │無甲基安非他命反應│
│  │            │        │                │，高雄醫學大學附設│
│  │            │        │                │中和紀念醫院檢驗報│
│  │            │        │                │告報告編號0000-000│
│  │            │        │                │(詳見96訴4707號卷 │
│  │            │        │                │(二)第181頁)      │
├─┼──────┼────┼────────┼─────────┤
│15│塑膠杓子紅色│1個     │同上            │無甲基安非他命反應│
│  │(5 個之3)   │        │                │，高雄醫學大學附設│
│  │            │        │                │中和紀念醫院檢驗報│
│  │            │        │                │告報告編號0000-000│
│  │            │        │                │(詳見96訴4707號卷 │
│  │            │        │                │(二)第181頁)      │
├─┼──────┼────┼────────┼─────────┤
│16│塑膠杓子紅色│1個     │同上            │呈麻黃鹼陽性反應，│
│  │(5 個之4)   │        │                │無甲基安非他命反應│
│  │            │        │                │，高雄醫學大學附設│
│  │            │        │                │中和紀念醫院檢驗報│
│  │            │        │                │告報告編號0000-000│
│  │            │        │                │(詳見96訴4707號卷 │
│  │            │        │                │(二)第181頁)      │
├─┼──────┼────┼────────┼─────────┤
│17│塑膠杓子藍色│1個     │同上            │呈麻黃鹼陽性反應，│
│  │(5 個之5)   │        │                │無甲基安非他命反應│
│  │            │        │                │，高雄醫學大學附設│
│  │            │        │                │中和紀念醫院檢驗報│
│  │            │        │                │告報告編號0000-000│
│  │            │        │                │(詳見96訴4707號卷 │
│  │            │        │                │(二)第181頁)      │
├─┼──────┼────┼────────┼─────────┤
│18│塑膠盤      │3個     │同上            │均有麻黃鹼、氯假麻│
│  │            │        │                │黃鹼、氯麻黃鹼成分│
│  │            │        │                │殘留，法務部調查局│
│  │            │        │                │鑑定書調科壹字第  │
│  │            │        │                │00000000000號 (詳 │
│  │            │        │                │見警三卷第2、4頁) │
├─┼──────┼────┼────────┼─────────┤
│19│塑膠刷      │2個     │同上            │均有氯假麻黃鹼、氯│
│  │            │        │                │麻黃鹼成分殘留，法│
│  │            │        │                │務部調查局鑑定書調│
│  │            │        │                │科壹字第0962216186│
│  │            │        │                │0 號 (詳見警三卷第│
│  │            │        │                │2、4頁)           │
├─┼──────┼────┼────────┼─────────┤
│20│鏟子        │4個     │同上            │均有氯假麻黃鹼、氯│
│  │            │        │                │麻黃鹼成分殘留，法│
│  │            │        │                │務部調查局鑑定書調│
│  │            │        │                │科壹字第0962216186│
│  │            │        │                │0 號 (詳見警三卷第│
│  │            │        │                │2、4頁)           │
├─┼──────┼────┼────────┼─────────┤
│21│濾紙        │2包     │同上            │法務部調查局鑑定書│
│  │            │        │                │調科壹字第09622161│
│  │            │        │                │860號 (詳見警三卷 │
│  │            │        │                │第2、4頁)( 未送驗)│
├─┼──────┼────┼────────┼─────────┤
│22│玻璃燒杯    │2個     │同上            │均無甲基安非他命反│
│  │            │        │                │應，高雄醫學大學附│
│  │            │        │                │設中和紀念醫院檢驗│
│  │            │        │                │報告報告編號9704-1│
│  │            │        │                │60、0000-000(詳見 │
│  │            │        │                │96訴4707號卷 (二) │
│  │            │        │                │第180頁)          │
├─┼──────┼────┼────────┼─────────┤
│23│塑膠桶盆    │9個     │同上            │均有麻黃鹼成分殘留│
│  │            │        │                │，法務部調查局鑑定│
│  │            │        │                │書調科壹字第096221│
│  │            │        │                │61860號 (詳見警三 │
│  │            │        │                │卷第2、4頁)       │
├─┼──────┼────┼────────┼─────────┤
│24│抽風機      │2台     │同上            │法務部調查局鑑定書│
│  │            │        │                │調科壹字第09622161│
│  │            │        │                │860號 (詳見警三卷 │
│  │            │        │                │第2、4頁)( 未送驗)│
├─┼──────┼────┼────────┼─────────┤
│25│真空幫浦    │3台     │同上            │法務部調查局鑑定書│
│  │            │        │                │調科壹字第09622161│
│  │            │        │                │860號 (詳見警三卷 │
│  │            │        │                │第2、4頁)( 未送驗)│
├─┼──────┼────┼────────┼─────────┤
│26│延長線      │5條     │同上            │法務部調查局鑑定書│
│  │            │        │                │調科壹字第09622161│
│  │            │        │                │860號 (詳見警三卷 │
│  │            │        │                │第2、4頁)( 未送驗)│
├─┼──────┼────┼────────┼─────────┤
│27│冰醋酸      │30瓶    │同上            │法務部調查局鑑定書│
│  │            │        │                │調科壹字第09622161│
│  │            │        │                │860號 (詳見警三卷 │
│  │            │        │                │第2、4頁)( 未送驗)│
├─┼──────┼────┼────────┼─────────┤
│28│塑膠手套    │2個     │同上            │法務部調查局鑑定書│
│  │            │        │                │調科壹字第09622161│
│  │            │        │                │860號 (詳見警三卷 │
│  │            │        │                │第2、4頁)( 未送驗)│
├─┼──────┼────┼────────┼─────────┤
│29│口罩        │2個     │同上            │法務部調查局鑑定書│
│  │            │        │                │調科壹字第09622161│
│  │            │        │                │860號 (詳見警三卷 │
│  │            │        │                │第2、4頁)( 未送驗)│
├─┼──────┼────┼────────┼─────────┤
│30│塑膠漏斗藍色│1個     │同上            │呈麻黃鹼陽性反應，│
│  │            │        │                │無甲基安非他命反應│
│  │            │        │                │，高雄醫學大學附設│
│  │            │        │                │中和紀念醫院檢驗報│
│  │            │        │                │告報告編號0000-000│
│  │            │        │                │(詳見96訴4707號卷 │
│  │            │        │                │(二)第180頁)      │
├─┼──────┼────┼────────┼─────────┤
│31│塑膠舖晒盤  │3個     │同上            │均無甲基安非他命反│
│  │            │        │                │應，高雄醫學大學附│
│  │            │        │                │設中和紀念醫院檢驗│
│  │            │        │                │報告報告編號9704-1│
│  │            │        │                │56、0000-000、9404│
│  │            │        │                │-158(詳見96訴4707 │
│  │            │        │                │號卷 (二)第180頁) │
├─┼──────┼────┼────────┼─────────┤
│32│麻黃素浸泡液│2桶     │同上            │經以GC/MS檢驗結果 │
│  │(紅褐色)    │淨重約  │                │，除主成分為麻黃鹼│
│  │            │54000公 │                │外，另檢出氯假麻黃│
│  │            │克，桶重│                │鹼及少量氯麻黃鹼成│
│  │            │約2000公│                │分，法務部調查局鑑│
│  │            │克，麻黃│                │定書調科壹字第0962│
│  │            │鹼純度  │                │0000000號 (詳見警 │
│  │            │16.75%  │                │三卷第1、4頁)     │
│  │            │，麻黃鹼│                │                  │
│  │            │純質淨重│                │                  │
│  │            │約9045公│                │                  │
│  │            │克。    │                │                  │
├─┼──────┼────┼────────┼─────────┤
│33│攪拌棒      │1根     │同上            │無甲基安非他命反應│
│  │            │        │                │，高雄醫學大學附設│
│  │            │        │                │中和紀念醫院檢驗報│
│  │            │        │                │告報告編號0000-000│
│  │            │        │                │(詳見96訴4707號卷 │
│  │            │        │                │(二)第180頁)      │
├─┼──────┼────┼────────┼─────────┤
│34│延長線捆    │1個     │同上            │法務部調查局鑑定書│
│  │            │        │                │調科壹字第09622161│
│  │            │        │                │860號 (詳見警三卷 │
│  │            │        │                │第2、4頁)( 未送驗)│
├─┼──────┼────┼────────┼─────────┤
│35│吸塵器      │1台     │同上            │法務部調查局鑑定書│
│  │            │        │                │調科壹字第09622161│
│  │            │        │                │860號 (詳見警三卷 │
│  │            │        │                │第2、4頁)( 未送驗)│
├─┼──────┼────┼────────┼─────────┤
│36│搬運推車    │2台     │同上            │法務部調查局鑑定書│
│  │            │        │                │調科壹字第09622161│
│  │            │        │                │860號 (詳見警三卷 │
│  │            │        │                │第2、4頁)( 未送驗)│
├─┼──────┼────┼────────┼─────────┤
│37│雙氧水      │11桶    │同上            │法務部調查局鑑定書│
│  │            │        │                │調科壹字第09622161│
│  │            │        │                │860號 (詳見警三卷 │
│  │            │        │                │第2、4頁)( 未送驗)│
├─┼──────┼────┼────────┼─────────┤
│38│TC強酸      │7桶     │同上            │法務部調查局鑑定書│
│  │            │        │                │調科壹字第09622161│
│  │            │        │                │860號 (詳見警三卷 │
│  │            │        │                │第2、4頁)( 未送驗)│
├─┼──────┼────┼────────┼─────────┤
│39│甲醇        │8桶     │同上            │法務部調查局鑑定書│
│  │            │        │                │調科壹字第09622161│
│  │            │        │                │860號 (詳見警三卷 │
│  │            │        │                │第2、4頁)( 未送驗)│
├─┼──────┼────┼────────┼─────────┤
│40│丙酮        │1桶     │同上            │法務部調查局鑑定書│
│  │            │        │                │調科壹字第09622161│
│  │            │        │                │860號 ( 詳見警三卷│
│  │            │        │                │第2、4頁)( 未送驗)│
├─┼──────┼────┼────────┼─────────┤
│41│不明液體    │2桶     │同上            │經以GC/MS檢驗結果 │
│  │(黑褐色)    │淨重約  │                │，除主成分為麻黃鹼│
│  │            │75000公 │                │外，另檢出氯假麻黃│
│  │            │克，桶重│                │鹼及少量氯麻黃鹼成│
│  │            │約2000公│                │份，法務部調查局鑑│
│  │            │克，麻黃│                │定書調科壹字第0962│
│  │            │鹼純度  │                │0000000號 (詳見警 │
│  │            │7.32%， │                │三卷第1、4頁)     │
│  │            │麻黃鹼純│                │                  │
│  │            │質淨重約│                │                  │
│  │            │5490公克│                │                  │
│  │            │。      │                │                  │
├─┼──────┼────┼────────┼─────────┤
│42│車號號碼    │3部     │同上            │法務部調查局鑑定書│
│  │C4-0721、   │        │                │調科壹字第09622161│
│  │WM-5167、   │        │                │860號 (詳見警三卷 │
│  │5200-MF車輛 │        │                │第2、4頁)( 未送驗)│
├─┼──────┼────┼────────┼─────────┤
│43│氯假麻黃素  │13包    │同上            │均有氯假麻黃鹼及少│
│  │            │淨重約  │                │量氯麻黃鹼 (該二者│
│  │            │116000公│                │為由麻黃鹼製成甲基│
│  │            │克，包裝│                │安非他命之中間產物│
│  │            │重約1000│                │)成分，法務部調查 │
│  │            │公克    │                │局鑑定書調科壹字第│
│  │            │        │                │00000000000號 (詳 │
│  │            │        │                │見警三卷第1、4頁) │
└─┴──────┴────┴────────┴─────────┘
附表三
┌─┬──────┬────┬────────┬─────────┐
│編│品名        │內容 (單│查扣地點        │備註              │
│號│            │位/數量)│                │                  │
├─┼──────┼────┼────────┼─────────┤
│1 │瓦斯爐      │1台     │高雄市左營區明潭│法務部調查局鑑定書│
│  │            │        │路110巷2弄3號   │調科壹字第09622161│
│  │            │        │                │860號 (詳見警三卷 │
│  │            │        │                │第2、6)(未送驗)   │
├─┼──────┼────┼────────┼─────────┤
│2 │瓦斯桶      │2桶     │同上            │法務部調查局鑑定書│
│  │            │        │                │調科壹字第09622161│
│  │            │        │                │860號 (詳見警三卷 │
│  │            │        │                │第2、6)(未送驗)   │
├─┼──────┼────┼────────┼─────────┤
│3 │真空馬達    │1台     │同上            │法務部調查局鑑定書│
│  │            │        │                │調科壹字第09622161│
│  │            │        │                │860號 (詳見警三卷 │
│  │            │        │                │第2、6頁)( 未送驗)│
├─┼──────┼────┼────────┼─────────┤
│4 │抽風機      │2台     │同上            │法務部調查局鑑定書│
│  │            │        │                │調科壹字第09622161│
│  │            │        │                │860號 (詳見警三卷 │
│  │            │        │                │第2、6頁)( 未送驗)│
├─┼──────┼────┼────────┼─────────┤
│5 │丙酮塑膠空桶│1個     │同上            │無甲基安非他命反應│
│  │            │        │                │，高雄醫學大學附設│
│  │            │        │                │中和紀念醫院檢驗報│
│  │            │        │                │告報告編號0000-000│
│  │            │        │                │(詳見96訴4707號卷 │
│  │            │        │                │(二)第180頁)      │
├─┼──────┼────┼────────┼─────────┤
│6 │吸食工具    │1組     │同上            │經檢驗結果有甲基安│
│  │            │        │                │非他命及麻黃鹼成分│
│  │            │        │                │，法務部調查局鑑定│
│  │            │        │                │書調科壹字第096221│
│  │            │        │                │61860號 (詳見警三 │
│  │            │        │                │卷第2、6頁)       │
├─┼──────┼────┼────────┼─────────┤
│7 │電腦主機    │2台     │同上            │法務部調查局鑑定書│
│  │            │        │                │調科壹字第09622161│
│  │            │        │                │860號 (詳見警三卷 │
│  │            │        │                │第2、6頁)( 未送驗)│
├─┼──────┼────┼────────┼─────────┤
│8 │監視器轉換主│1台     │同上            │法務部調查局鑑定書│
│  │機          │        │                │調科壹字第09622161│
│  │            │        │                │860號 (詳見警三卷 │
│  │            │        │                │第2、6頁)( 未送驗)│
├─┼──────┼────┼────────┼─────────┤
│9 │線材電纜等  │1箱     │同上            │法務部調查局鑑定書│
│  │            │        │                │調科壹字第09622161│
│  │            │        │                │860號 (詳見警三卷 │
│  │            │        │                │第2、6頁)( 未送驗)│
├─┼──────┼────┼────────┼─────────┤
│10│塑膠管      │1箱     │同上            │法務部調查局鑑定書│
│  │            │        │                │調科壹字第09622161│
│  │            │        │                │860號 (詳見警三卷 │
│  │            │        │                │第2、6頁)( 未送驗)│
├─┼──────┼────┼────────┼─────────┤
│11│電腦零組件  │1袋     │同上            │法務部調查局鑑定書│
│  │            │        │                │調科壹字第09622161│
│  │            │        │                │860號 (詳見警三卷 │
│  │            │        │                │第2、6頁)( 未送驗)│
├─┼──────┼────┼────────┼─────────┤
│12│粉碎機      │1台     │同上            │法務部調查局鑑定書│
│  │            │        │                │調科壹字第09622161│
│  │            │        │                │860號 (詳見警三卷 │
│  │            │        │                │第2、6頁)( 未送驗)│
├─┼──────┼────┼────────┼─────────┤
│13│電腦螢幕    │1台     │同上            │法務部調查局鑑定書│
│  │            │        │                │調科壹字第09622161│
│  │            │        │                │860號 (詳見警三卷 │
│  │            │        │                │第2、6頁)( 未送驗)│
├─┼──────┼────┼────────┼─────────┤
│14│(長方形)塑膠│4個     │同上            │均無甲基安非他命反│
│  │盒          │        │                │應，高雄醫學大學附│
│  │            │        │                │設中和紀念醫院檢驗│
│  │            │        │                │報告報告編號9704-1│
│  │            │        │                │48、0000-000、9704│
│  │            │        │                │-150、0000-000( 詳│
│  │            │        │                │見96訴4707號卷(二 │
│  │            │        │                │)第180頁)         │
├─┼──────┼────┼────────┼─────────┤
│15│圓形塑膠盤  │2個     │同上            │呈麻黃鹼陽性反應，│
│  │紅色        │(實際僅 │                │無甲基安非他命反應│
│  │            │一個)   │                │，高雄醫學大學附設│
│  │            │        │                │中和紀念醫院檢驗報│
│  │            │        │                │告報告編號0000-000│
│  │            │        │                │(詳見96訴4707號卷(│
│  │            │        │                │二)第180頁)       │
├─┼──────┼────┼────────┼─────────┤
│16│不明液體塑膠│1個     │同上            │無甲基安非他命反應│
│  │空桶        │        │                │，高雄醫學大學附設│
│  │            │        │                │中和紀念醫院檢驗報│
│  │            │        │                │告報告編號0000-000│
│  │            │        │                │ (詳見96訴4707號卷│
│  │            │        │                │(二)第180頁)      │
└─┴──────┴────┴────────┴─────────┘
 附表四
┌─┬──────┬────┬────────┬─────────┐
│編│品名        │內容 (單│查扣地點        │備註              │
│號│            │位/重量)│                │                  │
├─┼──────┼────┼────────┼─────────┤
│1 │扎記本      │4本     │高雄市○○○路29│法務部調查局鑑定書│
│  │            │        │號6樓之1        │調科壹字第09622161│
│  │            │        │                │860號 (詳見警三卷 │
│  │            │        │                │第2、5頁)( 未送驗)│
├─┼──────┼────┼────────┼─────────┤
│2 │甲基安非他命│1大包   │同上            │有甲基安非他命成分│
│  │（含包裝）  │淨重    │                │，法務部調查局鑑定│
│  │            │139.25公│                │書調科壹字第096221│
│  │            │克，包裝│                │61860號 (詳見警三 │
│  │            │重4.50公│                │卷第2、5頁)       │
│  │            │克，純度│                │                  │
│  │            │96.86%  │                │                  │
│  │            │，純質淨│                │                  │
│  │            │重134.88│                │                  │
│  │            │公克。  │                │                  │
├─┼──────┼────┼────────┼─────────┤
│3 │甲基安非他命│1小包   │同上            │有甲基安非他命成分│
│  │（含包裝）  │淨重    │                │，法務部調查局鑑定│
│  │            │7.57公克│                │書調科壹字第096221│
│  │            │，包裝重│                │61860號 (詳見警三 │
│  │            │0.28公克│                │卷第2、5頁)       │
│  │            │，純度  │                │                  │
│  │            │98.79%  │                │                  │
│  │            │，純質淨│                │                  │
│  │            │重7.48公│                │                  │
│  │            │克。    │                │                  │
├─┼──────┼────┼────────┼─────────┤
│4 │電子秤      │1組     │同上            │未發現法定毒物殘留│
│  │            │        │                │，法務部調查局鑑定│
│  │            │        │                │書調科壹字第096221│
│  │            │        │                │61860號 (詳見警三 │
│  │            │        │                │卷第2、5頁)       │
├─┼──────┼────┼────────┼─────────┤
│5 │現金新台幣59│千元鈔  │同上            │法務部調查局鑑定書│
│  │萬7100元    │500張、 │                │調科壹字第09622161│
│  │            │百元鈔  │                │860號 (詳見警三卷 │
│  │            │971張   │                │第2、5頁)( 未送驗)│
├─┼──────┼────┼────────┼─────────┤
│6 │不動產買賣資│1份     │同上            │法務部調查局鑑定書│
│  │料          │        │                │調科壹字第09622161│
│  │            │        │                │860號 (詳見警三卷 │
│  │            │        │                │第2、5頁)( 未送驗)│
├─┼──────┼────┼────────┼─────────┤
│7 │算命資料    │1份     │同上            │法務部調查局鑑定書│
│  │            │        │                │調科壹字第09622161│
│  │            │        │                │860號 (詳見警三卷 │
│  │            │        │                │第2、5頁)( 未送驗)│
├─┼──────┼────┼────────┼─────────┤
│8 │繳款單      │1紙     │同上            │法務部調查局鑑定書│
│  │            │        │                │調科壹字第09622161│
│  │            │        │                │860號 (詳見警三卷 │
│  │            │        │                │第2、5頁)( 未送驗)│
├─┼──────┼────┼────────┼─────────┤
│9 │匯款單      │1紙     │同上            │法務部調查局鑑定書│
│  │            │        │                │調科壹字第09622161│
│  │            │        │                │860號 (詳見警三卷 │
│  │            │        │                │第2、5頁)( 未送驗)│
├─┼──────┼────┼────────┼─────────┤
│10│手機 (含晶片│4支     │同上            │法務部調查局鑑定書│
│  │)           │        │                │調科壹字第09622161│
│  │            │        │                │860號 (詳見警三卷 │
│  │            │        │                │第2、5頁)( 未送驗)│
├─┼──────┼────┼────────┼─────────┤
│11│鑰匙        │1袋     │同上            │法務部調查局鑑定書│
│  │            │        │                │調科壹字第09622161│
│  │            │        │                │860號 (詳見警三卷 │
│  │            │        │                │第2、5頁)( 未送驗)│
├─┼──────┼────┼────────┼─────────┤
│12│吸食工具    │1組     │同上            │有甲基安非他命成分│
│  │            │        │                │殘留，法務部調查局│
│  │            │        │                │鑑定書調科壹字第  │
│  │            │        │                │00000000000號 (詳 │
│  │            │        │                │見警三卷第2、5頁) │
└─┴──────┴────┴────────┴─────────┘
 附表五
┌─┬──────┬────┬────────┬─────────┐
│編│品名        │內容 (單│查扣地點        │備註              │
│號│            │位/數量)│                │                  │
├─┼──────┼────┼────────┼─────────┤
│1 │搖台        │1個     │高雄市前鎮區新生│未發現法定毒物殘留│
│  │            │        │路127號         │，法務部調查局鑑定│
│  │            │        │                │書調科壹字第096221│
│  │            │        │                │61860號 (詳見警三 │
│  │            │        │                │卷第2、8頁)       │
└─┴──────┴────┴────────┴─────────┘
附表六
┌─┬──────┬────┬────────┬─────────┐
│編│品名        │內容 (單│查扣地點        │備註              │
│號│            │位/數量)│                │                  │
├─┼──────┼────┼────────┼─────────┤
│1 │塑膠盤      │46個    │高雄市○○○路  │未送驗            │
│  │            │        │378號之6、27樓  │                  │
│  │            │        │                │                  │
│  │            │        │                │                  │
│  │            │        │                │                  │
└─┴──────┴────┴────────┴─────────┘
附件
┌───────────────────────────┐
│第一階段                                              │
├───────────────────────────┤
│一、將原料（即鹽酸麻黃素）與氯仿浸泡攪拌至溶合        │
│二、加入強酸（TC）攪拌，再倒入乙醚攪拌使溶劑還原過濾後│
│    ，用丙酮清洗中和，待原料呈白色黏糊狀再晾乾        │
├───────────────────────────┤
│第二階段                                              │
├───────────────────────────┤
│一、將原料與水倒入鍋中煮到溶合                        │
│二、再倒入壓力鋼瓶內，加上醋酸鈉、硫酸鋇、鹽酸、鈀金等│
│    化學原料密封後注入氫氣，放入搖台混合，再用氫氧化鈉│
│    調和ph值為6.5至7，再加入活性碳過濾                │
│三、過濾乾淨再加入鹽巴倒入鍋中煮，冷卻後倒入耐酸袋中脫│
│    水，再放入冰箱冷藏結晶                            │
├───────────────────────────┤
│第三階段                                              │
├───────────────────────────┤
│    取出結晶體，加入活性炭混合加熱，再以真空玻璃瓶、漏│
│    斗、真空馬達過濾雜質後加熱，放入塑膠桶內冷卻，再放│
│    入冰箱結晶                                        │
└───────────────────────────┘


司法院資訊處製作；財團法人民間司法改革基金會備份。
